臺灣高等法院高雄分院刑事判決　　　 100年度上訴字第1175號
　　　　　　　　　　　　　　　　　 100年度上訴字第1179號
上　訴　人
即　被　告　　王正任
選任辯護人　　吳春生律師
　　　　　　　陳松甫律師
　　　　　　　蔡念辛律師
上　訴　人
即　被　告　　陳志賢
上　訴　人
即　被　告　　洪嘉聰
上　訴　人
即　被　告　　楊人汀
前三人共同
指定辯護人　　本院公設辯護人　孫妙岑
上　訴　人
即　被　告　　林足
選任辯護人　　陳意青律師（法扶律師）
上列上訴人等因違反毒品危害防制條例案件，不服臺灣高雄地方
法院99年度訴字第89、1536號中華民國100 年5 月5 日第一審判
決（起訴案號：臺灣高雄地方法院檢察署99年度偵字第21994 、
30605 號；追加起訴案號：99年度偵字第31249 號），提起上訴
，本院判決如下：
     主  文
原判決關於王正任部分；關於陳志賢所犯如附表一(二)編號10（即
附表二編號21）部分、編號19（即附表二編號50）部分；關於洪
嘉聰所犯如附表一(三)編號2 （即附表二編號14）部分、編號8 （
即附表二編號28）部分、編號19（即附表二編號44）部分；併關
於陳志賢、洪嘉聰定應執行刑部分，均撤銷。
王正任犯如附表一(一)編號1 至51主文欄所示之罪，共伍拾壹罪，
均累犯，各應處如附表一(一)編號1 至51主文欄所示之刑，應執行
有期徒刑貳拾伍年拾月，扣案附表五編號5 至7 所示之物，均沒
收銷燬，扣案如附表五編號1 至4 、附表六編號2 及5 所示之物
，均沒收；未扣案如附表六編號1 所示之物，應與林足、陳志賢
、楊人汀、洪嘉聰、某真實年籍姓名不詳成年男子、某真實年籍
姓名不詳之成年人連帶沒收，如全部或一部不能沒收，連帶追徵
其價額。未扣案如附表六編號3 、4 所示之物，應與陳志賢、洪
嘉聰連帶沒收，如全部或一部不能沒收，連帶追徵其價額；未扣
案如附表一(一)編號1 至51主文欄所示販賣毒品或共同販賣毒品所
得，應各如附表一(一)編號1 至51主文欄所示沒收或連帶沒收，如
全部或一部不能沒收，應各如附表一(一)編號1 至51主文欄所示以
其財產或以其等財產連帶抵償之。
陳志賢犯如附表一(二)編號10（即附表二編號21）、編號19（即附
表二編號50）主文欄所示之罪，共貳罪，各應處如附表一(二)編號
10（即附表二編號21）、編號19（即附表二編號50）主文欄所示
之刑。
洪嘉聰犯如附表一(三)編號2 （即附表二編號14）、編號8 （即附
表二編號28）、編號19（即附表二編號44）主文欄所示之罪，共
罪，各應處如附表一(三)編號2 （即附表二編號14）、編號8 （
即附表二編號28）、編號19（即附表二編號44）主文欄所示之刑
。
其他上訴（即楊人汀、林足部分；暨陳志賢、洪嘉聰除上述撤銷
改判以外有罪部分），均駁回。
陳志賢前開撤銷改判部分各所處之刑，與上述駁回部分各所處之
刑，應執行有期徒刑貳拾壹年，扣案如附表五編號5 、6 所示之
物，均沒收銷燬，扣案如附表五編號1 至4 、附表六編號2 所示
之物，均沒收；未扣案如附表六編號1 所示之物，應與王正任、
林足連帶沒收，如全部或一部不能沒收，連帶追徵其價額。未扣
案如附表六編號3 所示之物，應與王正任、洪嘉聰連帶沒收，如
全部或一部不能沒收，連帶追徵其價額，未扣案如附表六編號4
所示之物，應與王正任連帶沒收，如全部或一部不能沒收，連帶
追徵其價額；未扣案如附表一(二)編號1 至19主文欄所示共同販賣
毒品所得，應各如附表一(二)編號1 至19主文欄所示連帶沒收，如
全部或一部不能沒收，應各如附表一(二)編號1 至19主文欄所示以
其等財產連帶抵償之。
洪嘉聰前開撤銷改判部分各所處之刑，與上述駁回部分各所處之
刑，應執行有期徒刑拾柒年拾月。扣案如附表五編號7 所示之物
，均沒收銷燬；扣案如附表五編號1 至4 、附表六編號2 及5 所
示之物，均沒收；未扣案如附表六編號1 、4 所示之物，應分與
王正任及林足、王正任連帶沒收，如全部或一部不能沒收，連帶
追徵其價額。未扣案如附表六編號3 所示之物，應與王正任、陳
志賢連帶沒收，如全部或一部不能沒收，連帶追徵其價額。未扣
案如附表一(三)編號1 至22主文欄所示共同販賣毒品所得，應各如
附表一(三)編號1 至22主文欄所示連帶沒收，如全部或一部不能沒
收，應各如附表一(三)編號1 至22主文欄所示以其等財產連帶抵償
之。
事  實
一、王正任前因詐欺案件，經臺灣高雄地方法院（下稱高雄地院
    ）以95年簡字第5609號判處有期徒刑5 月確定，於民國96年
    2 月2 日入監執行，並於96年4 月20日易科罰金執行完畢。
    楊人汀前因施用第一級毒品案件，經高雄地院以95年度簡字
    第5546號、95年度訴字第3916號各判處有期徒刑6 月、8 月
    確定，嗣經裁定減刑並定應執行刑為有期徒刑6 月確定，於
    96年4 月24日入監執行，並於同年7 月16日執行完畢。
二、王正任與其同居女友林足、及陳志賢、楊人汀、洪嘉聰等人
    ，均各明知海洛因、甲基安非他命為毒品危害防制條例第2
    條第2 項第1 、2 款所規範之第一級，第二級毒品，依法不
    得持有、販賣。先由王正任於99年4 月間販入第一級毒品海
    洛因後，以無償提供毒品海洛因施用作為誘因，於同年4 、
    5 月間吸收楊人汀、陳志賢、洪嘉聰加入販毒集團。旋王正
    任以其所有之如附表六所示之行動電話供作販賣毒品之聯絡
    工具，並由王正任以高雄縣鳳山市○○街161 號2 樓住處，
    及高雄市○○區○○路182 巷1 號7 樓租屋處，作為藏放毒
    品海洛因之場所，並於上述鳳山市○○街住處，將海洛因加
    以分裝後以供販賣之用，嗣萌自行基於意圖營利，販賣第一
    級毒品海洛因之犯意，或與楊人汀、林足、陳志賢、洪嘉聰
    等人，及如附表二編號24所示某真實年籍姓名不詳成年男子
    ，暨如附表二編號31所示某真實年籍姓名不詳之成年人中之
    1 人或數人，共同意圖營利，基於販賣第一級毒品海洛因之
    犯意聯絡，分別於99年5 、6 月之如附表二編號1 至49、51
    所示時間、地點，以如附表二編號1 至49、51所示方式，販
    賣如附表二編號1 至49、51所示之第一級毒品海洛因予如附
    表二編號1 至49、51所示之人。另王正任與陳志賢等2 人共
    同意圖營利，基於同時販賣第一級毒品海洛因、第二級毒品
    甲基安非他命之犯意聯絡，於如附表二編號50所示時間、地
    點，以如附表二編號50所示方式，販賣如附表二編號50所示
    第一級毒品海洛因、第二級毒品甲基安非他命予如附表二編
    號50所示之人。
三、經警長期佈線、聲請通訊監察後，先後：
(一)、經警循線於99年 6月29日16時30分許，在高雄市○○區○○
    路與鼎山街口查獲楊人汀，並搜索扣得如附表七編號22、23
    所示之物；於99年6 月29日16時45分許，在高雄市○○區○
    ○街188 號大樓之1 樓電梯前查獲洪嘉聰，並在洪嘉聰身上
    及在上開大樓5 樓之洪嘉聰租屋處，搜索扣得如附表五編號
    4 、7 所示之海洛因及空夾鍊袋、如附表六編號5 所示之行
    動電話及如附表七編號16至21所示之物；於99年6 月29日18
    時55分許，在高雄縣鳳山市○○街161 號2 樓王正任住處，
    查獲王正任、陳志賢，並搜索扣得王正任所有如附表五編號
    1 至3 、5 所示之電子磅秤（供犯罪所用）、空夾鍊袋、玻
    璃塑膠袋（預備供犯罪所用）及供販賣之海洛因，如附表六
    編號2 所示之行動電話、及如附表七編號1 至15所示之物，
    嗣經警循線追查而查獲林足，而知悉上情；並因被告洪嘉聰
    經逮捕後供述王正任另有以高雄市○○區○○路182 巷1 號
    大樓內某住宅為藏放海洛因處所，適王正任毒品上游來源賴
    忠義帶同李明財至該大樓7 樓取走王正任所有供販賣用如附
    表五編號6 所示海洛因（賴忠義、李明財等2 人均另案審理
    ）而於99年6 月30日凌晨2 時40分許，在該大樓1 樓大廳，
    經高雄市政府警察局刑警大隊員警當場逮捕，並扣得如附表
    五編號6 所示海洛因。
(二)、經警於99年8 月13日循線查獲陳淳志（陳淳志另涉嫌販賣第
    一級毒品案件，經檢察官另行偵查），而經陳淳志供述循線
    查獲王正任、洪嘉聰、陳志賢等3 人各如附表二編號39至51
    所示自行或共同販賣第一級毒品海洛因予陳淳志之犯行。
四、案經高雄市政府警察局移送臺灣高雄地方法院檢察署檢察官
    偵查起訴及追加起訴。
    理  由
壹、程序問題：
一、起訴範圍：
  1.99年度偵字第21994 、30605 號起訴書中犯罪事實第二頁第
    7 至8 行「先由王正任販入第一級毒品海洛因後，以無償提
    供第一級毒品海洛因施用作為誘因，於99年4 、5 月間吸收
    楊人汀、陳志賢、洪嘉聰加入販毒集團」等語，業經檢察官
    於原審法院審理中表示係屬組成販毒團過程之描述（見原審
    卷第143 頁），自非屬起訴範圍。
  2.99年度偵字第21994 、30605 號起訴書之起訴事實第2 頁第
    17至18行所載「楊人汀於99年6 月29日16時30分許，欲送毒
    品予購毒者，在高雄市○○區○○路與鼎山街口為警查獲」
    ；第23至25行「因監聽0000000000王正任所持用之手機門號
    ，獲悉購毒者歐賀璞欲前往王正任位於高雄縣鳳山市○○街
    161 號2 樓住處交易，而前往埋伏」等語，係屬查獲過程之
    描述，亦核非屬起訴範圍。
  3.99年度偵字第21994 、30605 號起訴書之犯罪事實中已載明
    ：王正任『分別』與陳志賢、楊人汀、洪嘉聰共同意圖營利
    ，基於販賣第一級毒品海洛因之犯意，於99年4 、5 月間起
    吸收楊人汀、陳志賢、洪嘉聰3 人陸續加入以其為首之販毒
    集團，而林足為王正任之女友，亦基於意圖營利、販賣第一
    級毒品海洛因之犯意，而為起訴書附表1 至38所示販賣海洛
    因犯行等語，顯已表明被告王正任對陳志賢、楊人汀、洪嘉
    聰、林足所為如附表二編號1 至38（即起訴書附表編號1 至
    38）所示販賣海洛因犯行，均為共同正犯，且亦經檢察官於
    準備程序中予以表明（見原審卷第143 頁），是上開起訴書
    所犯法條欄及附表所犯罪名欄中，僅就王正任起訴書如附表
    編號1 、3 、4 、7 、8 、9 、11、16、21、24、25、26、
    27、28、29、30、32、34、35、37，載明係犯毒品危害防制
    條例第4 條第1 項之罪，其餘部分應屬漏載，應予補充。
二、證據能力部分：
  1.按被告以外之人於偵查中向檢察官所為之陳述，除顯有不可
    信之情況者外，得為證據，刑事訴訟法第159 條之1 第2 項
    定有明文，證人王正任、陳志賢、楊人汀、洪嘉聰、賴忠義
    、張美珠、楊錫勇、楊宛臻，於偵查中經具結之陳述，並無
    證據顯示檢察官在偵查時有不法取供之情形，且據上述證人
    做成證據之外部情狀，亦無證據顯示上開證述有顯不可信之
    情況，被告林足及其辯護人雖否認證據能力，然亦未提出任
    何顯不可信之事由，故揆諸首揭說明，上述證人於偵查中所
    為之陳述應均有證據能力。
  2.按被告以外之人於檢察事務官、司法警察官或司法警察調查
    中所為之陳述，與審判中不符時，其先前之陳述具有較可信
    之特別情況，且為證明犯罪事實存否所必要者，得為證據，
    刑事訴訟法第159 條之2 定有明文。被告林足及其辯護人爭
    執證人王正任、陳志賢、楊人汀、洪嘉聰、張美珠、楊錫勇
    、楊宛臻等人，於警詢中所為陳述之證據能力。經查，證人
    張美珠、楊錫勇、楊宛臻等3 人於警詢中之陳述，就被告林
    足參與部分之重要情節，與原審法院審理中之陳述，有前後
    不一之情形，本院審酌上開證人之警詢筆錄，並無不合法定
    程序，且於警詢時距案發時間較近，且其等當時之陳述並無
    受被告或其他證人影響之可能，及無受其他外力干擾之虞（
    據詢問警員陳聖武到庭證稱：個別詢問製作證人張美珠、楊
    錫勇、楊宛臻筆錄時，彼等精神狀況均不錯，係在彼等自由
    意志陳述下詢問製作，均可作完整陳述，不會受到外力干擾
    ，且筆錄製作完成後，均依規定給閱，確認無訛後始簽名等
    情─見本院卷一第136 頁正反面），應認具有可信之特別情
    況。從而，應認證人張美珠、楊錫勇、楊宛臻等3 人上開於
    警詢之陳述，均有證據能力，自得作為本案之證據。至證人
    王正任、陳志賢、楊人汀等3 人於警詢時就被告林足部分之
    供述，本院不採為論罪科刑之依據，自無庸論述其證據能力
    。
  3.按法院或檢察官得囑託醫院、學校或其他相當之機關、團體
    為鑑定，或審查他人之鑑定，並準用第203 條至第206 之1
    之規定，刑事訴訟法第208 條第1 項定有明文。又檢察官因
    實務現實需求，就特定案件類型認當然有鑑定之必要者，基
    於檢察一體原則，得由該管檢察長概括選任鑑定機關，是司
    法警察等偵查輔助人員於案件未移送檢察官偵辦前之調查犯
    罪階段，依據檢察長之概括授權，先行將證物送請檢察機關
    預先核定之專責鑑定人或鑑定機關實施鑑定，該鑑定人或鑑
    定機關亦應視同受承辦檢察官所選任或囑託而執行鑑定業務
    ，其等出具之書面鑑定報告應屬刑事訴訟法第206 條所定之
    傳聞例外，當具有證據能力。卷附之毒品鑑定報告，為檢察
    機關概括授權囑託鑑定，是該等之鑑定書，依上說明，均得
    作為本案之證據
  4.按所謂被告以外之人於審判外之陳述，係指被告以外之人就
    其曾經參與或見聞之事實，事後追憶並於審判外為陳述者而
    言。如被告以外之人係被告犯罪之共同正犯、共犯、相對人
    、被害人或其他關係人，而於被告實行犯罪行為時與被告為
    言詞或書面對談，且其對話之本身即係構成被告犯罪行為之
    部分內容者，因非屬其事後就曾經與聞之事實所為之追憶，
    自與審判外之陳述有間，二者不容混淆。又國家基於犯罪偵
    查之目的，對被告或犯罪嫌疑人進行通訊監察，乃係以監控
    與過濾受監察人通訊內容之方式，蒐集對其有關之紀錄，並
    將該紀錄予以查扣，作為認定犯罪與否之證據，屬於刑事訴
    訟上強制處分之一種，而監聽係通訊保障及監察法（下稱通
    保法）第13條第1 項所定通訊監察方法之一，司法警察機關
    依法定程序執行監聽取得之錄音，係以錄音設備之機械作用
    ，真實保存當時通訊之內容，如通訊一方為受監察人，司法
    警察在監聽中蒐集所得之通訊者對話，若其通話本身即係被
    告進行犯罪中構成犯罪事實之部分內容，則依前開說明，自
    與所謂「審判外之陳述」無涉，應不受傳聞法則之規範，當
    然具有證據能力。至司法警察依據監聽錄音結果予以翻譯而
    製作之監聽譯文，屬於文書證據之一種，於被告或訴訟關係
    人對其譯文之真實性發生爭執或有所懷疑時，法院固應依刑
    事訴訟法第165 條之1 第2 項規定，以適當之設備，顯示該
    監聽錄音帶之聲音，以踐行調查證據之程序，俾確認該錄音
    聲音是否為通訊者本人及其內容與監聽譯文之記載是否相符
    ；或傳喚該通訊者；或依其他法定程序，為證據調查。倘被
    告或訴訟關係人對該通訊監察譯文之真實性並不爭執，即無
    勘驗辨認其錄音聲音之調查必要性，法院於審判期日如已踐
    行提示監聽譯文供當事人辨認或告以要旨，使其表示意見等
    程序並為辯論者，其所為之訴訟程序即無不合（最高法院97
    年度臺上字第5940號判決意旨參照）。查本判決所引用之通
    訊監察譯文，均經向法院聲請核發通訊監察書，均符合前開
    法定要件，自應具有證據能力。又監聽錄得之錄音，係憑機
    械力照錄，未經人為操作，復未伴有個人主觀意見在內，應
    有證據能力。且本案被告及選任辯護人於原審及本院審理中
    亦對卷內依上開錄音製作之通訊監訊譯文，亦不爭執其證據
    能力，自均有證據能力。
  5.其餘本判決所引用之證據資料（詳後引用之各項證據），其
    中係屬傳聞證據部分，縱無刑事訴訟法第159 條之1 至第15
    9 條之4 或其他規定之傳聞證據例外情形，因均經當事人、
    辯護人於法院調查證據時，知有第159 條第1 項不得為證據
    之情形，而未於言詞辯論終結前聲明異議，或同意有證據能
    力（見本院卷一第105 至109 頁、第135 頁；卷二第11頁）
    ，本院審酌上開證據作成時並無不合法定程序之情形，認為
    適當，依刑事訴訟法第159 條之5 第1 項、第2 項之規定，
    為傳聞法則之例外，應有證據能力。
貳、實體部分：
一、訊據被告王正任、陳志賢、洪嘉聰、楊人汀等4 人對於有以
    如附表六所示行動電話，於如附表二編號1 至49、51所示時
    間、地點，以如附表二編號1 至49、51所示方式，販賣如附
    表二編號1 至49、51所示之第一級毒品海洛因予如附表二編
    號1 至49、51所示之人。另被告王正任與陳志賢等2 人，就
    於如附表二編號50所示時間、地點，以如附表二編號50所示
    方式，販賣如附表二編號50所示第一級毒品海洛因、第二級
    毒品甲基安非他命予如附表二編號50所示之人之事實，均坦
    承不諱（見本院卷一第87頁、第135 頁；卷二第11、42頁）
    ，核與彼等於原審供述情節相符。另訊據被告林足雖亦坦承
    有與如附表二編號2 、4 、6 至9 、20、31、33所示販毒對
    象接聽電話、且亦有隨同至交易海洛因現場等行為，然矢口
    否認有參與販賣毒品海洛因之犯行，並辯稱：伊雖與王正任
    同居，但個人各睡1 個房間，不知王正任他們在販毒；王正
    任騙伊經營地下錢莊，伊於王正任忙碌時，代為接聽電話，
    或隨同王正任外出前往交易毒品現場，但伊並不知道他們是
    在作海洛因交易云云。然查：
(一)、前開附表二編號 1至51所示犯罪事實，業已分據被告王正任
    、陳志賢、洪嘉聰等3 人於偵查、原審及本院審理中坦承不
    諱（以下卷證出處簡稱之完整卷號，詳見附表四所示，王正
    任部分見偵二卷第261 至266 頁、第268 至269 頁、偵五卷
    第24至27頁、第105 至111 頁；原審法院卷第37至47頁、第
    142 至147 頁、原審法院一卷第44至45頁，原審法院卷第39
    5 頁；陳志賢部分見偵二卷第274 至276 頁，偵三卷第第38
    至40頁、第98至101 頁、第141 至142 頁；原審法院一卷第
    45頁，原審法院卷第144 至49頁、第93頁、原審法院卷第39
    5 頁；洪嘉聰部分見警二卷第2 至7 頁、偵一卷第38至44頁
    、偵二卷第93至98頁、偵三卷第29至36頁、第118 至121 頁
    、第133 至135 頁；原審法院卷第94頁、原審法院一卷第45
    頁、原審法院卷第395 頁；本院卷一第87頁、第135 頁；卷
    二第11頁、42頁）；及被告楊人汀於原審法院及本院審理中
    坦承明確（見原審法院卷第172 至179 頁、第396 頁；本院
    卷一第87頁、第135 頁；卷二第11、42頁），並與證人張美
    珠、楊錫勇、王永成、楊宛臻、莊學秀、陳淳志、曾憑於
    警詢、偵查中證述情節（張美珠部分見偵一卷第106 至115
    頁、偵一卷第143 至149 頁；楊錫勇部分見偵一卷第170 至
    172 頁、第188 至192 頁；王永成部分見偵一卷第203 至21
    0 頁、第233 至238 頁；楊宛臻部分見偵一卷第240 至246
    頁、第260 至264 頁；莊學秀部分見警一卷第2 至4 頁、偵
    四卷第14至17頁；陳淳志部分見偵五卷第8 至16頁、第86至
    91頁、第124 至126 頁；曾憑部分見偵五卷第93至94頁）
    ，除證人楊宛臻、陳淳志證述附表二編號31、50交付毒品之
    人部分外（此部分詳後述），大致互核一致，而被告林足亦
    不否認有如附表二編號2 、4 、6 至9 、20、31、33所示電
    話接聽、到海洛因交易現場之行為，並有高雄市政府刑警大
    隊於事實欄所示時間、地點搜索被告楊人汀、陳志賢、洪嘉
    聰、王正任及另案被告賴忠義之搜索扣押筆錄、扣押物品目
    錄表、扣押物品照片多份（見警二卷第36至37頁、第57至59
    頁、第60至68頁、第74頁、第214 頁、第281 至288 頁、偵
    二卷第206 至211 頁、偵六卷第4 至7 頁）、如附表六所示
    行動電話之通訊監察譯文（見偵二卷第35至195 頁、偵一卷
    第126 至141 頁、第177 至183 頁、第215 至224 頁、第25
    4 至258 頁），並有陳淳志使用之0000000000號行動電話通
    訊監察譯文（見偵五卷第43至53頁、第144 頁）附卷可證；
    及如附表六編號2 、5 所示用於與販賣對象聯絡販賣海洛因
    事宜之行動電話，並如附表五編號5 至7 所示海洛因，如附
    表五編號1 至4 所示所示販毒所用或預備所用工具等扣案可
    證，又附表五編號5 至7 所示海洛因，經送法務部調查局檢
    驗，檢驗結果確實均呈海洛因成分無訛（檢驗重量等詳見附
    表五編號5 至7 所示），有法務部調查局濫用藥物實驗室鑑
    定書（見偵一卷第272 至273 頁、偵六卷第77頁）附卷可參
    。至附表二編號50中到場交付毒品海洛因、甲基安非他命之
    人，證人陳淳志雖證稱為洪嘉聰（見偵五卷第125 頁），然
    被告洪嘉聰予以否認，而被告陳志賢則供述該次係其負責交
    付等語明確，依被告陳志賢供述該次交易之細節（見偵五卷
    第141 頁），核與該次交易通訊監察譯文相符（見偵五卷第
    144 頁），堪認該次出面交付毒品之人應為陳志賢無疑，證
    人陳淳志此部分之證述應屬誤記。又公訴人雖以證人楊宛臻
    於偵查中之證述，認附表二編號31所示海洛因交易是由林足
    出面交付海洛因一節，然此經被告林足堅詞否認（見原審法
    院卷第246 頁），且證人楊宛臻於警詢中證稱是由被告楊人
    汀交付；於同日偵查中方改稱是被告林足出面交付，另於原
    審法院審理中先後證稱係林足、或林足與某一不知名男生出
    面交付，先後供述反覆不一，實無法以其前後反覆之證詞認
    定出面交付毒品海洛因之人為被告林足，再參以附表三編號
    8 被告王正任與證人楊宛臻電話聯繫中亦提及「會派人出
    去」等語，堪認被告林足應非該次出面交付海洛因之人，是
    依卷內事證僅堪認定該次係某一年籍姓名不詳之成年人出面
    交付海洛因，公訴人此部分之上述認定，容有誤會。
(二)、被告林足雖辯稱：伊雖有如附表二編號2 、4 、6 至9 、20
    、31、33所示之電話聯繫，且有與王正任、陳志賢到海洛因
    交易現場之行為，但沒有交付過海洛因，完全不知王正任、
    陳志賢與張美珠、楊錫勇、楊宛臻等人是在進行海洛因交易
    ，又幫忙王正任接聽電話也都只有聯絡地點，是以為王正任
    在從事地下錢莊，才會幫忙云云，而證人王正任於原審法院
    審理中證稱：林足應該沒有自己接購毒者電話，林足只會告
    訴我有某人打電話來，我再打電話過去問，我也不是專程載
    他送毒品，在途中林足偶爾會幫忙接電話，但我在交貨時是
    我下去林足不知道我在販毒，她只知道我在做地下錢莊等語
    （見原審法院卷第251 至252 頁）。證人陳志賢於原審法院
    審理中證稱：附表二編號8 、20交付毒品時林足會到場，是
    因我順道載林足出去買東西，但林足都沒有碰到海洛因，也
    不知道出去是要做海洛因交易等語（見原審法院卷第298 至
    299 頁）；證人洪嘉聰亦於原審法院審理中證稱：不知悉被
    告林足是否知情等語（見原審法院卷第249 頁）；另證人楊
    人汀亦於原審法院審理中證稱：林足沒有打電話給我，都是
    王正任打的；林足沒有跟我一起送過毒品」等語（見原審法
    院卷第300 至301 頁）。然查：
  1.被告林足確有以附表二編號2、4、6、7、8、9所示方式，而
    與王正任（指附表二編號4 、7 、9 ）、王正任及楊人汀（
    附表二編號2 ）、王正任及陳志賢（附表二編號6 、8 ）共
    同販賣海洛因予張美珠之事實，業經證人張美珠於警詢中證
    述：附表二編號2 相關通訊監察譯文（即附表三編號1 
    ），是我與嫂子（林足）的對話，分別是我要林足做1 個3
    千元的8 分之1 錢海洛因毒品，並約在民族路上大樂交易；
    及我已經到達所約定的交易地點，林足當時叫綽號阿汀（楊
    人汀）之男子拿3 千元海洛因毒品與我交易完成；附表二編
    號4 相關通訊監察譯文（即附表三編號2 ）通訊監察譯文
    ，是表示當時王正任與林足開車到達的7-11等我，當時我上
    他們的車子，在車上由林足拿3 千元海洛因毒品與我交易完
    成；附表二編號7 相關通訊監察譯文（即附表三編號4 
    ），是原先我們在天祥路上加油站交易，但他們遲到所以
    改約藥局交易，當時王正任與林足開車到該地點，我上他們
    的車子，在車上由林足拿3 千元海洛因毒品與我交易完成；
    附表二編號8 相關通訊監察譯文（即附表三編號5 ）我們
    當時約在鳳仁路與仁雄路的7-11交易，當時由陳志賢開車，
    而坐在前副駕駛座的林足拿3 千元海洛因毒品與我交易完成
    。附表二編號9 通訊監察譯文（即附表三編號6 ）是當時
    王正任與林足開車到達鳳仁路與仁雄路的7-11便利商店，我
    上他們的車子，在車上由林足拿3 千元海洛因毒品與我交易
    完成等語（見偵一卷第106 至115 頁）；證人張美珠於偵查
    中具結證稱：附表二編號6 相關通訊監察譯文（即附表三編
    號3 ）是林足接的電話，毒品是陳志賢送來的，交易的地
    點在鳳山經武路與鳳松路交叉口附近的全家便利超商。這一
    次我買了3000元的毒品，一手交錢一手交貨。我原本都是跟
    王正任、林足買毒品，後來在電話中，他們說會叫人送過來
    ，所以就出現了楊人汀、洪嘉聰、陳志賢來送毒品，我打上
    開手機時，他們5 人都可能接電話等語（見偵一卷第143 至
    149 頁）；而其於原審法院審理中仍證稱：我每次跟王正任
    買毒品都是同樣的數量1/8 錢及金額3 千元，之前交易過，
    所以後來電話中比較少提到交易金額，都直接約地點。我找
    王正任買毒品，林足拿毒品給我比較有印象的是5 次，我打
    電話買毒品有時候是林足接的」等語（見原審法院卷第241
    至243 頁）。並有如附表三編號1 至6 所示通訊監察譯文在
    卷可佐，足見證人張美珠上開證述，堪認屬實。
  2.被告林足確有以附表二編號20所示方式與王正任及陳志賢共
    同販賣海洛因予楊錫勇之事實，已據證人楊錫勇於警詢中證
    稱：「我都是以0000000000號行動電話，自稱勇伯撥打綽號
    「大頭」（指認為王正任）等人所持之行動電話購買3500元
    之海洛因毒品。附表二編號20相關通訊監察譯文（即附表三
    編號7 ）要向陳志賢及林足購買海洛因毒品81即3500元，
    因為那天下雨由陳志賢開車附載林足，由林足拿毒品給我，
    地點在高雄市○○區○○路與鼎力路口的水果攤親自交給我
    。」等語（見偵查卷第171 正面、反面）；而其於偵查中證
    稱：「…我與他們交易，都是固定買8 分之1 錢3500元的海
    洛因，但這一次我只有2000元，而他們也只有給我2000元的
    海洛因，重量不到8 分之1 錢。」等語（見偵一卷第188 至
    192 頁）明確，並有附表三編號7 所示通訊監察譯文在卷可
    參，是證人楊錫勇其上開證述，堪認屬實（至於購買海洛因
    金額應係2000元）。
  3.被告林足確有以附表二編號31、33所示方式與王正任，或與
    王正任及洪嘉聰共同販賣海洛因予楊宛臻之事，已據證人楊
    宛臻於警詢中證稱：海洛因都是向綽號「眼鏡」之王正任，
    綽號「阿猴」之洪嘉聰等人購買。都是以我所持用之000000
    0000號行動電話撥打聯繫購毒事宜。我每次都購買3 千元的
    海洛因毒品，附表二編號31相關通訊監察譯文（即附表三編
    號8 所示），由「王正任之女友（指認林足）接聽是要向王
    正任及女友林足購買海洛因毒品3 千元…；附表二編號33通
    訊監察譯文（即附表三編號9 所示），是要向林足購買海洛
    因毒品3 千元，由洪嘉聰將海洛因毒品拿到我租屋處門口親
    自交給我，我再將3 千元交給洪嘉聰等語（見偵一卷第242
    至244 頁）；並於偵查中具結後證述：附表二編號31、33部
    分是與林足聯絡購買海洛因後，嗣在住處購得3000元之海洛
    因等語（見偵一卷第260 至264 頁）；於原審法院審理中亦
    證稱：上開購買海洛因之附表三編號8 、9 通訊監聽譯文中
    與我對話的是綽號「老女人」林足等語（見原審法院卷第24
    5 頁），並有如附表三編號8 、9 通訊監察譯文在卷可證。
    是證人楊宛臻其上開證述，同堪認屬實。
  4.證人王正任於偵查中證稱：「檢察官問：林足曾經和你一起
    去送毒品給購毒者？）是」等語（見偵二卷第263 頁）；證
    人陳志賢於偵查中證稱：「（檢察官問：林足是否曾經與你
    一起送過毒品給購毒者？）是。我開車載著她」、「（檢察
    官問：王正任是否也曾經跟林足一起去送過毒品給購毒者？
    ）是」、「（檢察官問：你們去送毒品時，林足是否知道那
    是毒品？）知道」等語（見偵二卷第276 至277 頁）；同案
    被告洪嘉聰於原審先供稱：「我有見過林足，林足都是負責
    接聽電話或是分裝毒品」等語（見原審法院卷第94頁），嗣
    於原審審理中以證人身分具結後復證稱：「被告林足應該知
    道（我們在販賣毒品）、「（審判長問：所謂【應該知道】
    是何意思？）有時我去被告王正任那裡，王正任會把分裝好
    的毒品拿給我，那時候林足都在場」、「（審判長問：憑什
    麼跡證可以判斷林足知道？）因為桌上有很多已經分裝用夾
    鏈袋裝好的毒品，一眼看到就可以知道那是毒品，被告林足
    也曾經在場」、「（審判長問：你之前筆錄陳述說你有見過
    在場被告林足，她都是負責接電話或是分裝毒品，此部分所
    言是否屬實？）是，我有看過她有在分裝毒品」等語（見原
    審法院卷第250 頁）。再由上開通訊監察譯文顯示，於附表
    二編號2 交易海洛因過程中，被告林足經證人張美珠告知「
    要做一個」（即附表三編號1 所示譯文），竟無任何疑義，
    立刻應允，且嗣即由被告楊人汀到場交付海洛因，被告林足
    如非知悉「一個」即指3000元之海洛因，且確知負責到場交
    付之被告楊人汀行蹤，其怎麼可能明確傳達張美珠之購買訊
    息，並由被告楊人汀到場交易；於附表二編號33交易海洛因
    過程中楊宛臻問現在方便否？其亦可立即答覆會派人過去；
    於附表二編號6 交易海洛因過程，被告林足接聽證人張美珠
    電話後，亦可即告知要請「少年仔」過去，並於證人張美珠
    再次來電確認時，甚可告知因摩托車問題會較晚到場（見附
    表三編號3 、9 所示譯文），嗣果由陳志賢到場交付海洛因
    ，在在均顯見被告林足非僅知悉，且可自行確認交付海洛因
    方式及出面交付海洛因之人的行蹤；再附表二編號8 交易海
    洛因過程中，被告陳志賢開車搭載被告林足前往與張美珠約
    定交易地點，被告陳志賢與張美珠電話聯絡確認時，證人張
    美珠詢問有無拿約定要給的一包「長頸的」，被告林足即直
    接向陳志賢表示沒帶，陳志賢才回答證人張美珠：應該沒有
    （內容詳見附表三編號5 ），而對話中所謂「長頸的」係
    指葡萄糖，此據證人陳志賢供述詳盡（見原審法院卷第300
    頁），顯見被告林足明顯知悉上開交易係為海洛因交易，否
    則何以馬上知悉「長頸的」即係用於攙在海洛因中之葡萄糖
    ，且立即回應沒有攜帶，被告陳志賢方再予轉知證人張美珠
    ，且嗣由被告林足交付海洛因；再被告王正任、陳志賢分別
    與被告林足如附表二編號4 、7 、9 、20所示一同開車交付
    海洛因予張美珠、楊錫勇時，被告林足亦均參與約定交易地
    點或告知抵達事宜，且由被林足交付海洛因，業如前述，如
    非被告林足知悉王正任從事海洛因交易並參與其中，何可能
    如此？又證人張美珠雖證稱：林足到交付海洛因現場時，交
    易之海洛因是用夾鍊袋包裝，內容物看不出來云云（見原審
    法院卷第243 頁），然證人洪嘉聰於原審法院審理中證稱：
    我曾到王正任住處，在桌上一眼就可以看到分裝之海洛因，
    林足也在場等語（見原審法院第250 頁），被告王正任於分
    裝海洛因既不避諱林足，而被告王正任與林足為同居男女朋
    友關係（此據彼等供明在卷），被告王正任有施用毒品前科
    ，遭逮捕後之檢驗尿液結果，亦呈嗎啡陽性反應，有凱旋醫
    院檢驗報告1 份在卷可證（見偵二卷第201 頁），且被告林
    足亦自承曾與王正任為吸毒問題吵架（見原審法院卷第250
    頁背面），被告林足顯然知悉王正任分裝的物品為海洛因，
    且應係販賣之用始須分裝，再參以被告林足上開接聽、聯繫
    販賣對象之電話，共同到場交付毒品之行為，與地下錢莊向
    借款人收款顯無交付物品之情形，明顯不符，再參酌證人賴
    忠義於偵查中具結證稱：「（檢察官問：99年6 月30日為何
    出現在高雄市○○區○○街182 巷1 號1 樓大廳？）是王正
    任的女友林足叫我去上址內的冰箱拿茶葉罐，我下來後，就
    被警方查獲」、「我知道裡面是海洛因」、「是林足叫我去
    拿的」、「……，（林足）她就過來附近找我，並把鑰匙拿
    給我，要我去楠梓區拿東西（指海洛因」等語（見偵一卷第
    77至78頁）以觀（查被告林足於被告王正任被警逮獲後，即
    主動與證人賴忠義連繫，並外出交付前揭楠梓區○○街租處
    鑰匙，囑證人賴忠義速前往前揭租處，將被告王正任先前藏
    匿之毒品海洛因取走，以避免被警查獲，被告林足參與本案
    販毒之程度，於此可見一斑），堪認被告林足顯然知悉被告
    王正任、楊人汀、洪嘉聰、陳志賢從事海洛因毒品販賣，且
    有犯意聯絡、行為分擔甚明。被告林足上開辯解，與事實不
    符，而證人王正任、陳志賢、洪嘉聰、楊人汀上開於原審法
    院審理中各證稱：被告林足不知情，被告林足未交付毒品，
    被告林足未聯繫海洛因交易云云，暨被告王正任於本院審理
    中供稱：林足未參與販賣毒品云云，均為迴護被告林足之詞
    ，均不可採信。至於證人洪嘉聰、楊人汀2 人證稱：都是王
    正任告知要送毒品等語（見原審法院卷第249 至250 頁、第
    300 頁），縱係屬實，然僅足證明被告林足接聽電話後會再
    告知王正任轉知洪嘉聰、楊人汀之內部聯絡型態，同不足作
    為被告林足不知情之依據。
  5.至證人張美珠嗣另於原審法院審理中證稱：「我打電話買毒
    品林足接的我只問王正任在嗎，再問王正任約地點。沒有印
    象陳志賢與林足一起交毒品，有時是有別人拿，但是林足也
    在車上」等語（見原審法院卷第241 頁、243 頁）；證人楊
    錫勇於原審法院審理中先後證稱：「於99年5 月23日有跟男
    的通聯要買毒品，他在車上拿給我的。…當時有拿少年嫂照
    片給我看，但我認不出來」；「我好像是跟編號9 男子（指
    洪嘉聰）拿的。我打電話買毒品的時候林足沒有接過我電話
    跟我約地點。當時我有去一個男生帶一個女生去我樓下賣水
    果處，我把錢丟進去（車上），他們把東西扔出來」等語（
    見原審法院卷第246 至248 頁反面），證人張美珠、楊錫勇
    上開於原審法院中證述非但與其等於警、偵訊中之證述不符
    ，且與如附表三編號1 至7 所示通訊監察譯文內容均不同，
    又證人楊錫勇就附表二編號20係洪嘉聰到場之證述，甚且與
    被告陳志賢、林足自承當次有至現場與楊錫勇交易之供述亦
    不相符，且海洛因價值甚高，交易更屬違法，理應隱密為之
    ，在水果攤處以丟包方式為海洛因交易，實違反常情，是證
    人張美珠、楊錫勇此部分於原審法院審理中之證述，當屬迴
    護之詞，並無足可採。
(三)、按以自己犯罪之意思而參與犯罪，無論其所參與者是否係犯
    罪構成要件之行為，皆為正犯。故共同實施犯罪行為之人，
    在合同意思範圍以內，各自分擔犯罪行為之一部，相互利用
    他人之行為，以達其犯罪之目的者，即應對於全部所發生之
    結果，共同負責。且共同正犯之意思聯絡，原不以數人間直
    接發生者為限，即有間接之聯絡者，亦包括在內。如甲分別
    邀約乙、丙犯罪，雖乙、丙間彼此並無直接之聯絡，亦無礙
    於其為共同正犯之成立（最高法院77年台上字第2135號判例
    、92年度台上字第5407號判決可資參照）。又邇來政府為杜
    絕毒品氾濫，毒害人民甚深，再三宣導教民眾遠離毒品、媒
    體之報導既深且廣，對於毒品之禁絕，應為民眾所熟悉。又
    政府對於查緝施用、轉讓及販賣毒品無不嚴格執行，且販賣
    毒品罪更係重罪，設若無利可圖，衡情一般持有毒品者，當
    不致輕易將其持有之毒品交付他人。而第一級毒品海洛因、
    第二級毒品甲基安非他命價格不貲，且販賣毒品係違法行為
    ，非可公然為之，亦無公定之價格，不論任何包裝，均可任
    意分裝增減份量，每次買賣價量，亦可能隨時依雙方間之關
    係深淺、資力、需求量及對行情之認知、來源是否充裕、查
    緝是否嚴緊，購買者被查獲時供述購買對象之可能性風險之
    評估等，因而異其標準，並機動調整，非可一概而論。是販
    賣利得除經坦承犯行或價量俱臻明確外，委難查得實情，販
    賣之人從價差或量差中牟利方式雖異，其意圖營利之非法販
    賣行為則屬同一。查被告王正任甘冒刑責，而販售海洛因、
    甲基安非他命，組成販毒集團，由其負責毒品貨源、分裝、
    提供行動電話，且據其於偵查中供稱：「我跟（賴忠義）他
    買過（毒品）3 、4 次，1 次買1 兩，1 兩是10錢安非他命
    總計4 萬5 千元。買海洛因1 兩是15萬元」等語（見偵二卷
    第265 頁），而被告王正任販毒集團每販賣8 分之1 錢海洛
    因之價格為3 千元之情，業據被告王正任、洪嘉聰、陳志賢
    等人供述綦詳（見偵二卷第263 頁王正任筆錄、偵一卷第43
    頁洪嘉聰筆錄、偵二卷第275 頁陳志賢筆錄），若以此8 分
    之1 錢海洛因之價格為3 千元計算，每販賣1 兩之海洛因可
    獲得24萬元，其顯具有營利之意圖甚明。另被告洪嘉聰、陳
    志賢、楊人汀等人協助被告王正任販賣毒品，被告王正任會
    免費提供海洛因、甲基安非他命給他們施用等情，業據被告
    王正任、洪嘉聰、陳志賢、楊人汀等人供述在卷（見偵二卷
    第263 頁王正任筆錄、偵一卷第40、276 頁洪嘉聰筆錄、原
    審法院卷第49頁陳志賢筆錄、第397 頁楊人汀筆錄），足見
    被告洪嘉聰、陳志賢、楊人汀等人同有所圖。另被告林足與
    被告王正任係同居男女朋友關係（業據彼等2 人供明在卷）
    ，利害與共，關係非比尋常，且被告林足參與本案販賣毒品
    程度甚深，已具論在前，被告林足同具有營利之意圖，亦甚
    為灼然。再查，又依被告王正任本件組成販賣海洛因集團之
    交易過程以觀，被告王正任負責海洛因貨源及藏放、並與被
    告林足分裝海洛因後供以販賣之用，並提供與販賣對象聯絡
    之行動電話供自己或被告林足、陳志賢、楊人汀、洪嘉聰接
    聽使用，復接受販賣對象對重量不足等抱怨等情，除經被告
    王正任、陳志賢、楊人汀、洪嘉聰供述，並證人張美珠等證
    述明確外，且由附表二所示供販賣對象聯絡之各行動電話有
    由被告王正任、林足、陳志賢、洪嘉聰混用情形，且同次交
    易中亦有同支行動電話由不同被告持用與購買毒品之人聯絡
    交易、變更交易地點或通知抵達交易地點等交易毒品相關事
    宜之情形，及證人張美珠於附表二編號17取得陳志賢交付之
    海洛因後認重量不足，即向王正任抱怨（見偵二卷第184 頁
    99年6 月16日11時53分監聽譯文容）及證人陳淳志於附表二
    編號45、48取得陳志賢交付之海洛因重量不足，於同日即向
    被告王正任抱怨（見偵五卷第49、50頁所示通訊監察譯文）
    ，堪認被告王正任為附表二所示各次販賣海洛因犯行之販毒
    集團首腦，是被告王正任就附表二所示各次販賣海洛因之行
    為，部分雖未親自參與交付海洛因，但其為如附表二所示各
    次販賣海洛因犯行之共同正犯，自無疑義。又與買家聯絡、
    交付海洛因、甲基安非他命等，被告王正任亦有交由被告林
    足、陳志賢、楊人汀、洪嘉聰負責情形，而上開與買家聯絡
    、交付海洛因、甲基安非他命等過程，均為販賣海洛因、甲
    基安非他命所不可或缺，被告林足、陳志賢、楊人汀、洪嘉
    聰均明知被告王正任從事販賣海洛因或甲基安非他命以營利
    之違法行為，參與相關過程之被告林足、陳志賢、楊人汀、
    洪嘉聰，彼等主觀上各顯係基於與被告王正任共同販賣海洛
    因、甲基安非他命之意思而為之，並具有營利意圖，是揆諸
    首開判例、判決意旨，自應認各與被告王正任就如附表二所
    示販賣海洛因、甲基安非他命犯行，具有犯意聯絡及行為分
    擔（各次犯行成員組成詳如附表二「共同正犯」欄），而各
    均為共同正犯。被告陳志賢之辯護人辯稱被告陳志賢僅係販
    賣毒品之幫助犯等語（見原審法院卷第100 頁及上訴本院理
    由狀），尚非可採。另被告林足前開其並未參與毒品海洛因
    之辯解，要屬飾卸之詞，同不足採信。
(四)、本案事證明確，被告5 人犯行，均洵堪認定，應依法論科。
二、論罪科刑：
(一)、按海洛因、甲基安非他命係毒品危害防制條例第2 條第2 項
    第1 、2 款所稱之第一、二級毒品，故核被告王正任、陳志
    賢、洪嘉聰、林足、楊人汀就附表二編號1 至51所列其等各
    自參與之行為（如附表二所示），均各係犯毒品危害防制條
    例第4 條第1 項之販賣第一級毒品罪、同條第2 項販賣第二
    級毒品罪（販賣第二級毒品罪，僅被告王正任、陳志賢共犯
    之附表二編號50部分）。被告王正任、陳志賢、洪嘉聰、林
    足、楊人汀持有第一級毒品海洛因或第二級毒品甲基安非他
    命之低度行為，咸為販賣之高度行為所吸收，均不另論罪。
    被告王正任、陳志賢、洪嘉聰、林足、楊人汀、及如附表二
    編號24、31所示真實年籍姓名不詳之成年人間，以附表二編
    號1 至51共同正犯欄所示之組合，就如附表二編號1 至51所
    示犯行，各有犯意聯絡及行為分擔，分別均為共同正犯（各
    該犯行之共同正犯詳如附表二編號1 至51共同正犯欄所示）
    。又按「被告以一行為同時同地販售分屬第一、二級毒品之
    海洛因、安非他命予陳某，而觸犯二販賣毒品罪名，應屬想
    像競合犯」（最高法院91年度台上字第5992號判決意旨參照
    ），是核被告王正任、陳志賢如附表二編號50所示販賣第一
    、二級毒品行為，係以一行為同犯觸犯販賣第一及毒品、販
    賣第二級毒品二罪名，自應從一重論以販賣第一級毒品罪。
    被告王正任所犯51次販賣第一級毒品各罪間；被告陳志賢所
    犯19次販賣第一級毒品各罪間；被告洪嘉聰所犯22次販賣第
    一級毒品各罪間；被告林足所犯9 次販賣第一級毒品各罪間
    ；被告楊人汀所犯6 次販賣第一級毒品各罪間，均行為互殊
    ，犯意各別，應均各予以分論併罰。次按刑法上所稱之集合
    犯，係指立法者於所制定之犯罪構成要件中，本即預定有數
    個同種類行為反覆實行之犯罪而言。客觀上應斟酌法律規範
    之本來意涵、實現該犯罪目的之必要手段、社會生活經驗中
    該犯罪必然反覆實行之常態及社會通念等；主觀上則視該反
    覆實行之行為是否出於行為人之一個犯意，並秉持刑罰公平
    原則，加以判斷。而刑法上所謂之接續犯，則係指行為人以
    單一之決意，於同時、同地或密切接近之時、地接續實行侵
    害同一法益之數行為，而各行為之獨立性極為薄弱，依一般
    社會健全觀念，在時間差距上，難以強行分開，在刑法評價
    上，以視為數個舉動之接續施行，合為包括之一行為予以評
    價，較為合理者（最高法院100 年台上字第3564號判決參照
    ）。本案被告王正任自99年5 月4 日起至6 月20日止（前後
    共48日），前後18次販賣毒品海洛因予證人張美珠；自99年
    5 月20日起至6 月27日止（前後共38日），前後5 次販賣毒
    品海洛因予證人楊錫勇；自99年5 月8 日起至6 月15日止（
    前後共39日），前後6 次販賣毒品海洛因予證人王明成；自
    99年5 月5 日起至6 月25日止（前後共52日），前後8 次販
    賣毒品海洛因予證人楊宛臻；自99年6 月4 日起至6 月21日
    止（前後共18日），前後13次販賣毒品海洛因予證人陳淳志
    ，其均於不同時日、不同地點，分別與不同共犯為之，則被
    告王正任所犯上述販賣第一級、第二級毒品罪，性質上非屬
    集合犯，其行為在客觀上亦與本於單一之決意，於同時、同
    地或密切接近之時、地接續實行侵害同一法益之數行為之情
    形有間。是被告王正任於上訴理由狀內抗辯：其雖有51次販
    賣行為，販賣毒品予證人張美珠等6 人（按除前揭販賣毒品
    予證人張美珠等5 人外，另於99年6 月19日販賣毒品予證人
    莊學秀1 人），應各屬一整體之犯罪事實，應各成立接續犯
    ，而各應以1 罪論，亦即僅應分別構成6 個犯罪事實，而以
    6 罪論，其所持見解容有未恰，附予敘明。
(二)、被告王正任、楊人汀有如犯罪事實欄一所載之前案科刑及執
    行紀錄，有卷附臺灣高等法院被告前案紀錄表2 份可按，其
    等2 人各於受有期徒刑之執行完畢後5 年以內，故意再犯如
    附表一(一)、(五)所示有期徒刑以上之各罪，均為累犯，應依刑
    法第47條第1 項之規定，各加重其刑（法定刑為死刑、無期
    徒刑部分，依刑法第64條第1 項及同法第65條第1 項規定不
    得加重）。
(三)、被告王正任、林足、楊人汀、陳志賢、洪嘉聰等5 人、各次
    販賣第一級毒品海洛因行為，固戕害他人之身心，危害國人
    健康，但斟酌其各次所販賣毒品，數量不多，且所得金額非
    鉅，犯罪情節當非可與大盤毒梟者等同並論，是以，即令處
    以最低刑度即無期徒刑而禁錮終身，仍有致情法失平之處，
    誠屬法重情輕，難謂符合刑罰之相當性，均爰依刑法第59條
    規定各減輕其刑。
(四)、被告王正任、洪嘉聰、陳志賢就其等所為販賣第一級毒品海
    洛因犯行，各於偵查及原審法院審理中均自白犯罪，應俱依
    毒品危害防制條例第17條第2 項規定，各減輕其刑。又被告
    洪嘉聰經逮捕後供述王正任尚有另以高雄市○○區○○路18
    2 巷1 號大樓內某住宅為藏放海洛因處所，而於99年6 月30
    日凌晨2 時40分許，賴忠義帶同李明財至上開大樓7 樓B703
    室取走王正任所有供販賣用如附表五編號6 所示海洛因7 包
    ，旋下樓至該大樓1 樓大廳時，經高雄市政府警察局刑警大
    隊員警當場逮捕，洪嘉聰乃於同日中午被提訊經過警察辦公
    室適見賴忠義在警察辦公室內，乃先口頭告知陳聖武警員：
    「賴忠義即係被告王正任之上游」等情，並隨即於同日13時
    31分至14時54分製作警詢筆錄時即正式供稱：「賴忠義為王
    正任之上游毒販，我曾在99年5 、6 月時看過賴忠義將毒品
    拿至鳳山王正任住所2 、3 次」等語（見警卷第5 頁），因
    而查獲賴忠義等情，業經證人陳聖武警員於原審法院審理中
    到庭證述詳盡（見原審法院卷第418 至420 頁），並有臺灣
    高雄地方法院檢察署99年10月20日，99年度偵字第21120 號
    被告賴忠義涉嫌販賣毒品予王正任之起訴書1 份在卷可參（
    見原審法院卷第154 至156 頁），又綽號「阿義」之行動電
    話雖經警已於99年6 月27日實施通訊監察，然斯時員警仍未
    具體掌握賴忠義與王正任之關係，及賴忠義之真實身分年籍
    ，確係因被告洪嘉聰之供述因而查獲知悉毒品來源賴忠義，
    亦經證人陳聖武警員於原審法院審理中證述綦詳（見原審法
    院卷第420 至421 頁），是被告洪嘉聰就其所為販賣第一級
    毒品犯行，應再依毒品危害防制條例第17條第1 項規定，減
    輕其刑，並依法遞減之（有上述3 個減輕理由）。另被告王
    正任雖供稱：我是於99年6 月29日被警逮捕製作第1 次警詢
    筆錄時即向警（指尤啟明小隊長）供出向賴忠義購買毒品云
    云（見本院卷二第21頁），惟此為證人尤啟明小隊長到庭證
    述並非實情，且觀之被告王正任第1 次警詢筆錄（製作時間
    為99年6 月29日23時8 分至23時35分），其上係為「被告王
    正任夜間不接受詢問」之記載，職是，被告王正任上述供詞
    ，固難信為真實。然證人尤啟明小隊長到庭又證稱：「在製
    作王正任（第2 次）筆錄時，王正任才供出毒品來源是賴忠
    義」、「（問：在逮捕賴忠義時是否已經知道他販賣毒品給
    王正任？）還不知道，是我們在問王正任筆錄時他才說是賴
    忠義拿給他」等語（見本院卷二第13、16頁），再觀之被告
    王正任第2 次警詢筆錄（製作時間為99年6 月30日14時45分
    至16時50分）其於警員詢問海洛因來源如何時即供稱：「海
    洛因是以每兩15萬元之價格向賴忠義購買」等語（見原審法
    院卷第340 頁被告王正任第2 次警詢筆錄），查，被告王正
    任與被告洪嘉聰供出彼等販賣之毒品海洛因係來自於賴忠義
    一事，均係同於99年6 月30日，雖彼等2 人於當日供出之時
    間或有先後，然彼等2 人經警分別提訊，由不同警員於不同
    處所詢問（按被告王正任係於高雄市警察局刑警大隊12分隊
    ，由尤啟明小隊長、賴宏一警員詢問、製作筆錄；而被告洪
    嘉聰係於刑警大隊10分隊，由陳聖武、林志泓2 位警員詢問
    、製作筆錄─分見上述彼等2 人第2 次警詢筆錄），而檢、
    警依據彼等2 人之供述，據予發動調查、偵查，檢察官進而
    確認賴忠義有於99年5 月13日，以15萬元價格販賣毒品海洛
    因1 兩，及於同月16日，以12萬5 千元販賣毒品海洛因半兩
    、安非他命1 兩予被告王正任等情，而於99年10月20日正式
    對賴忠義提起公訴，有前揭起訴書1 份在卷可參（見偵六卷
    第161 至163 頁、原審法院卷第154 至156 頁），依此而論
    ，被告王正任上開之供出毒品來源，同係使檢、警據予發動
    調查、偵查，而嗣後檢察官之查獲賴忠義販賣毒品予被告王
    正任，並據予對賴忠義提起公訴，其兩者之間亦誠具有相當
    因果關係，是被告王正任此部分，亦應有毒品危害防制條例
    第17條第1 項規定之適用，自當依法減輕之。而被告王正任
    有累犯之加重，及上述3 個減輕理由，自應依法先加後遞減
    之。至於臺灣高雄地方法院檢察署99年10月7 日雄檢泰萬99
    偵字第102855號函雖稱：「王正任於警詢……否認有向賴忠
    義購買毒品之情事，…」云云（見原審法院卷第157 頁），
    因核與卷證資料不符；另高雄市警察局刑事警察大隊99年12
    月3 日高市警刑大偵十二字第0990035768號函雖又稱：「本
    案本大隊…於99年6 月29日16時45分許，先行查獲該集團成
    員犯嫌洪嘉聰販毒案，洪嫌當場坦承犯行，並帶領警方至高
    雄市○○區○○街182 巷1 號，供稱該大樓係王嫌毒品藏匿
    位置，惟樓層房間不詳。經派員埋伏至隔日凌晨2 時40分許
    當場在該大樓大廳查獲另犯賴忠義及李明財匆匆從7 樓B703
    室，欲將所藏放之一級毒品海洛因7 包移往他處，並非被告
    王正任於警詢時供出毒品來源係向上游賴忠義所購買，因而
    查獲賴忠義販賣毒品案件」等語（見原審法院卷第158 頁）
    ，但查，於上述時地查獲賴忠義時，被告洪嘉聰並未在現場
    一節，業據證人尤啟明小隊長、陳聖武警員證述在卷（見本
    院卷二第15頁反面、第19頁正面、反面），證人陳聖武警員
    復證稱：「（檢察官問：所以賴忠義會來不是在你們預料之
    中？）是意外」、「（檢察官問：在你們逮捕賴忠義之前，
    有無任何人告訴你們王正任的上手是賴忠義？）沒有，是洪
    嘉聰作筆錄時告訴我們，那也是逮捕賴忠義之後」等語（見
    本院卷二第19頁），再查，賴忠義係於99年6 月30日某時受
    被告林足之託，前往被告林足與王正任（王正任已於前1 日
    即29日被警逮獲）位於前揭高雄市○○區○○街182 巷1 號
    之租屋處拿取毒品（此部分業據賴忠義供述在卷─見偵一卷
    第76頁）始被警意外當場查獲，且賴忠義被警查獲否認有販
    賣毒品予被告王正任，因此，本件賴忠義被查獲販賣毒品予
    被告王正任案件，顯係如前所述「為被告洪嘉聰、王正任2
    人之分別向警方供出毒品來源，使檢、警據予發動調查、偵
    查，嗣後檢察官查獲賴忠義販賣毒品予被告王正任，並據予
    對賴忠義提起公訴」，殊無疑義。上述高雄市警察局刑事警
    察大隊99年12月3 日函應係「在描述警方逮獲賴忠義之過程
    ，而非指檢察官因而查獲賴忠義販賣毒品予被告王正任之整
    個過程」，並徵之證人尤啟明小隊長、陳聖武警員前揭說明
    ，前揭臺灣高雄地方法院檢察署及高雄市警察局刑事警察大
    隊之函復內容，均不足作為被告王正任並無供出毒品來源賴
    忠義，並因而查獲賴忠義販賣毒品予被告王正任情事之證據
    。又陳志賢並無供出毒品來源賴忠義因而查獲之情事，有被
    告陳志賢之警詢筆錄、及臺灣高雄地方法院檢察署99年12月
    7 日函、高雄市政府警察局刑警大隊99年12月3 日函各1 份
    在卷可參（見原審法院卷157 至158 頁）。再被告王正任業
    經員警長期監控並實施通訊監察，且已掌握被告王正任身分
    及地址，並非經被告陳志賢供述始行查獲，有被告陳志賢警
    詢筆錄在卷可參，並經原審法院調得相關通訊監察卷宗核閱
    屬實，是被告陳志賢於原審辯稱：其供出毒品來源王正任，
    有毒品危害防制條例第17條第1 項規定減輕其刑事由適用云
    云，並非可採，併此敘明。
(五)、撤銷改判部分：
  (甲)原審以被告王正任上述犯罪事證明確，予以論罪科刑，固非
    無見，惟查：(1)被告王正任有毒品危害防制條例第17條第1
    項「供出毒品來源，因而查獲其他正犯或共犯者，減輕或免
    除其刑」規定之適用，已如前述，原審未為此認定，容有未
    合。(2)附表一(一)編號21（即起訴書附表二編號21）部分，係
    柯錫勇以其行動電話撥打附表六編號1 行動電話聯絡購買毒
    品海洛因事宜，業據證人柯錫勇證述在卷，因此，應依法沒
    收之行動電話應是附表六編號1 之行動電話，惟原審此部分
    諭知沒收之行動電話卻是附表六編號3 之行動電話，亦有未
    恰。(3)附表一(一)編號41（即追加起訴書附表編號3 ）部分，
    係陳淳志以其行動電話撥打附表六編號2 行動電話聯絡購買
    毒品海洛因事宜，業據證人陳淳志證述在卷，因此，應依法
    沒收之行動電話應是附表六編號2 之行動電話，惟原審此部
    分諭知沒收之行動電話卻是附表六編號5 之行動電話，同有
    未當。(4)附表一(一)編號50（即追加起訴書附表編號12）部分
    ，陳淳志係各以1 萬元及5 千元向被告王正任、陳志賢購買
    半錢海洛因及1 錢甲基安非他命，因此，應依法沒收之犯罪
    所得應為1 萬5 千元，惟原審此部分諭知沒收之犯罪所得為
    5 千元，自有不當。
  (乙)另原審以被告陳志賢上述犯罪事證明確，予以論罪科刑，固
    非無見，惟查：(1)就附表一(二)被告陳志賢編號10（即附表二
    編號21）部分，柯錫勇係以3500元向被告王正任、陳志賢購
    買8 分之1 錢海洛因，業據證人柯錫勇證述在卷，因此，應
    依法沒收之犯罪所得應為3500元，惟原審此部分諭知沒收之
    犯罪所得為3000元，自有不當。(2)就附表一(二)被告陳志賢編
    號19（即附表二編號50）部分，陳淳志係各以1 萬元及5 千
    元向被告王正任、陳志賢購買半錢海洛因及1 錢甲基安非他
    命，因此，應依法沒收之犯罪所得應為1 萬5 千元，惟原審
    此部分諭知沒收之犯罪所得為5 千元，同有不當。
  (丙)再原審以被告洪嘉聰上述犯罪事證明確，予以論罪科刑，固
    非無見，惟查：(1)就附表一(三)被告洪嘉聰編號2 （即附表二
    編號14）部分，應依法沒收如附表五編號1 至4 所示之物為
    電子磅秤（供分裝海洛因犯罪所用之物）、夾鏈袋、玻璃塑
    膠袋（供販賣毒品預備之物），惟原審此部分諭知沒收之物
    為如附表七(一)編號3 、附表七(三)編號2 所示之物（查原判決
    無此編號之附表，且共犯被告王正任此部分亦諭知應沒收之
    物為如附表五編號1 至4 所示之物），於法無據。(2)附表一
    (三)被告洪嘉聰編號8 （即附表二編號28）部分，係王明成以
    3000元向被告王正任、陳志賢、洪嘉聰購買8 分之1 錢海洛
    因，惟因王明成於購買當時身上只有2800元，故只交付2800
    元，欠債200 元一節，業據證人王明成證述在卷，因此，本
    件應依法沒收之犯罪所得應為2800元，惟原審此部分諭知沒
    收之犯罪所得為3000元，同有不當。(3)附表一(三)被告洪嘉聰
    編號19（即附表二編號44）部分，係陳淳志以其行動電話撥
    打附表六編號5 行動電話聯絡購買毒品海洛因事宜，業據證
    人陳淳志證述在卷，因此，應依法沒收之行動電話應是附表
    六編號5 之行動電話，惟原審此部分諭知沒收之行動電話卻
    是附表六編號2 之行動電話，同有未當。
  被告王正任以前揭(甲)(1)其應有毒品危害防制條例第17條第1 項
  規定減輕或免除其刑之適用，及原審量刑過重等理由上訴，難
  謂無理由（至於主張其上述犯行各應有接續犯之適用，為無理
  由）；另被告陳志賢、洪嘉聰上訴意旨以原審量刑過重，則為
  無理由，然原判決關於被告王正任部分，及關於被告陳志賢、
  洪嘉聰上述部分，既有前揭可議之處，自應予以撤銷改判（含
  被告陳志賢、洪嘉聰定應執行刑部分）。爰審酌被告3 人明知
  海洛因對於人體危害甚鉅，彼等竟圖一己之私利從事海洛因之
  販售，所為足使人沉迷於毒癮，影響國民身心健康及社會風氣
  頗深，惟念被告王正任、陳志賢、洪嘉聰犯後均坦白承認犯行
  ，態度尚可，並考量被告王正任為本件販賣毒品之主謀，及陳
  志賢、洪嘉聰加入該集團，販賣毒品之數量及獲利金額，並被
  告洪嘉聰前因販賣毒品案件，經本院98年12月17日以98年度上
  訴字第1683號判處有期徒刑15年確定（不構成累犯），竟仍再
  次為本件販賣毒品犯行，有臺灣高等法院被告前案紀錄表在卷
  可證，及被告王正任、陳志賢之素行（被告王正任構成累犯部
  分不再重複考量）等一切情狀，爰分別量處附表一(一)編號1 至
  51（被告王正任部分）；附表一(二)編號10、19（被告陳志賢部
  分）；附表一(三)編號2 、8 、19（被告洪嘉聰分）所各處之有
  期徒刑。
  (丁)沒收部分：
  (1)按以營利為目的販入毒品，經多次販賣後，持有剩餘毒品被
    查獲，其各次販賣毒品行為，固應併合處罰。惟該持有剩餘
    毒品之低度行為，應僅為最後一次販賣毒品之高度行為所吸
    收，不另論罪，故就該查獲之剩餘毒品，祇能於最後一次之
    販賣毒品罪宣告沒收銷燬，不得於各次販賣毒品罪均宣告沒
    收銷燬（參考最高法院98年度台上字第6663號、98年度台上
    字第5283號判決）。扣案附表五編號5 至7 所示之海洛因，
    經送法務部調查局鑑定結果，既均檢出含有第一級毒品海洛
    因成分，顯見成分無訛，業如前述，足認上開物品均為第一
    級毒品海洛因，而屬違禁物無訛，則依前揭說明，自應依毒
    品危害防制條例第18條第1 項前段之規定，分在被告王正任
    與陳志賢、洪嘉聰所分別共犯之最後一次販賣第一級毒品罪
    項下（即附表二編號23、37）宣告沒收銷燬。又被告王正任
    雖於原審法院審理中否認扣案附表五編號6 、7 所示海洛因
    為其所有云云（見原審法院卷第388 頁），然其中附表五編
    號6 所示海洛因部分係自洪嘉聰所供述被告王正任藏匿海洛
    因處所取出，且被告王正任於偵查中已坦承為其所有（見偵
    六卷第87頁），另附表五編號7 之海洛因，則據被告洪嘉聰
    供述係被告王正任交付供販賣之用（見原審法院卷第427 頁
    ），被告王正任上開辯解，尚無可採，仍應予宣告沒收銷毀
    。
  (2)扣案如附表五編號1 所示之電子磅秤，係被告王正任所有，
    分裝海洛因所用之物，業據被告王正任於原審法院審理中供
    陳明確（分見原審法院卷第25頁、第157 頁），可知上開物
    品為被告王正任所有，供販賣第一級毒品海洛因所用之物，
    爰本於共同正犯責任共同原則，依毒品危害防制條例第19條
    第1 項之規定，就被告王正任等所犯各次販賣第一級毒品罪
    刑項下，宣告沒收之。至扣案附表五編號2 、3 、4 所示之
    夾鍊袋、玻璃塑膠袋，有防止毒品裸露、逸出及潮濕之功用
    ，並便於攜帶販賣，且係被告王正任所有，業經被告王正任
    及被告洪嘉聰供述明確，應係供本件販賣毒品預備之物，應
    依刑法第38條第1 項第2 款之規定，於被告王正任等所犯各
    次販賣第一級毒品罪刑項下，宣告沒收之。
  (3)扣案附表六編號2、5所示行動電話各1支（含門號SIM卡），
    為被告王正任所有，提供本件各該相關附表二所示販賣毒品
    犯行所用之物（詳見附表二各該相關犯罪事實），應依毒品
    危害防制條例第19條第1 項規定於各該相關連項下沒收。至
    未扣案附表六編號1 、3 、4 所示行動電話各1 支（含門號
    SIM 卡），亦均為被告王正任所有，提供所屬販毒集團為販
    賣毒品犯行所用之物，而為本件各該相關如附表二所示販賣
    毒品犯行所用之物（詳見附表二各該相關犯罪事實），爰分
    別依毒品危害防制條例第19條第1 項規定於各該相關連項下
    予以沒收或連帶沒收，如一部或全部不能沒收時，應就各該
    犯行之行為人追徵或連帶追徵其價額。
  (4)又被告王正任單獨或與被告洪嘉聰、陳志賢、楊人汀、林足
    中1 人或數人因附表二編號1 至編號51所示共同販賣毒品犯
    行，所獲得之價金，雖未扣案，依毒品危害防制條例第19條
    第1 項之規定，分別在被告王正任等人所犯各次罪刑項下宣
    告沒收或連帶沒收之，如全部或一部不能沒收時，以其財產
    或其等之財產連帶抵償之。證人張美珠雖另於原審法院審理
    中證稱：曾有次林足拿毒品給我錢用欠的等語（見原審法院
    卷第241 頁反面），然與證人張美珠於警詢、偵查中證述不
    符，且與被告王正任於原審法院審理中明白供述每次毒品交
    易都有收到錢等語（見原審法院卷第395 頁反面），亦有未
    合，是證人張美珠此部分之證述，應非事實，而無可採，併
    此敘明。
  (5)扣案如附表七編號10、17、18所示現金，並非本件販賣毒品
    犯行所得，業經被告王正任、洪嘉聰供述明確；如附表七編
    號1 、11、16所示帳單、帳冊，並非記載本件附表二所示販
    賣毒品之帳冊，而與本件犯行亦無關連；又扣案附表七編號
    15所示甲基安非他命、編號22所示海洛因係供被告陳志賢、
    楊人汀施用所用，附表七編號20所示甲基安非他命，係被告
    洪嘉聰友人所有，為被告陳志賢、楊人汀、洪嘉聰等供述詳
    盡，與本件販賣毒品犯行無涉；再其餘附表七所示之物品，
    均未用於本件販賣毒品所用，卷內亦無具體事證證明該等物
    品與前揭犯行有關，爰均不另為沒收之諭知，附此敘明。
(六)、駁回上訴部分：
    原審就被告楊人汀、林足部分，暨被告陳志賢、洪嘉聰除上
    述撤銷改判以外之有罪部分，均認罪證明確，因而適用毒品
    危害防制條例第4 第1 項、第2 項、第17條第1 項、第2 項
    、第18條第1 項前段、第19條第1 項，刑法第11條、第28條
    、第47條第1 項、第55條、第59條、第51條第5 款、第38條
    第1 項第2 款之規定，並審酌被告陳志賢、洪嘉聰、楊人汀
    、林足等4 人明知海洛因、甲基安非他命對於人體危害甚鉅
    ，彼等竟圖一己之私利從事海洛因之販售，所為均足使人沉
    迷於毒癮，影響國民身心健康及社會風氣頗深，惟念被告陳
    志賢、洪嘉聰、楊人汀等3 人犯後均坦承犯行，態度尚可，
    並考量被告王正任為本件販賣毒品之主謀，被告林足為被告
    王正任同居女友關係加入，及陳志賢、洪嘉聰、楊人汀加入
    該集團，販賣毒品之數量及獲利金額，並被告洪嘉聰前因販
    賣毒品案件，經本院98年12月17日以98年度上訴字第1683號
    判處有期徒刑15年確定（不構成累犯），竟仍再次為本件販
    賣毒品犯行，有臺灣高等法院被告前案紀錄表在卷可證，及
    被告陳志賢、楊人汀、林足之素行（被告楊人汀構成累犯部
    分不再重複考量）等一切情狀，並參酌檢察官就被告林足部
    分求處無期徒刑，就被告陳志賢、洪嘉聰、楊人汀部分求處
    應執行有期徒刑各23年、23年、19年等一切情狀，因而分別
    對被告4 人所犯上述各罪，分別量處如附表一(二)至(五)所示之
    刑（被告陳志賢、洪嘉聰上述撤銷改判部分除外），被告楊
    人汀、林足部分並分別定其應執行刑為有期徒刑17年、20年
    ，復說明前開(丁)沒收部分（及不沒收部分）之理由（詳見前
    述），其認事用法均無違誤，量刑及定應執行刑，亦屬適當
    ，被告陳志賢、洪嘉聰、楊人汀等3 人上訴意旨，以原判決
    量刑過重；被告林足上訴意旨，否認犯罪，均指摘原判決不
    當，非有理由，均應予駁回。
(七)、被告王正任前開撤銷改判部分暨被告陳志賢、洪嘉聰2 人前
    揭撤銷改判部分，與駁回上訴部分，並均依法各定其應執行
    刑（按被告林足共犯9 罪，各刑合併之刑期共139 年6 月，
    定執行刑為有期徒刑20年，及被告楊人汀共犯6 罪，各刑合
    併之刑期共93年，定執行刑為有期徒刑17年為標準計算。而
    被告王正任共犯51罪，各刑合併之刑期共280 年7 月；被告
    陳志賢共犯19罪，各刑合併之刑期共163 年8 月；被告洪嘉
    聰共犯22罪，各刑合併之刑期為103 年），各如主文第2、6
    、7 項所示。
據上論斷，應依刑事訴訟法第369 條第1 項前段、第364 條、第
299 條第1 項前段、第368 條，毒品危害防制條例第4 第1 項、
第2 項、第17條第1 項、第2 項、第18條第1 項前段、第19條第
1 項，刑法第11條、第28條、第47條第1 項、第55條、第59條、
第51條第5 款、第38條第1 項第2 款，判決如主文。
本案經檢察官施慶堂到庭執行職務。
中    華    民    國   100    年    10    月    21    日
                  刑事第六庭    審判長法  官  翁慶珍
                                      法  官  孫啟強
                                      法  官  石家禎
以上正本證明與原本無異。
如不服本判決應於收受本判決後10日內向本院提出上訴書狀，其
未敘述上訴理由者，並得於提起上訴後10日內向本院補提理由書
狀（均須按他造當事人之人數附繕本）「切勿逕送上級法院」。
中    華    民    國   100    年    10    月    21    日
                                      書記官  熊惠津
附錄本案論罪科刑法條：
毒品危害防制條例第4 條
製造、運輸、販賣第一級毒品者，處死刑或無期徒刑；處無期徒
刑者，得併科新臺幣2 千萬元以下罰金。
製造、運輸、販賣第二級毒品者，處無期徒刑或7 年以上有期徒
刑，得併科新臺幣1 千萬元以下罰金。
製造、運輸、販賣第三級毒品者，處5 年以上有期徒刑，得併科
新臺幣7 百萬元以下罰金。
製造、運輸、販賣第四級毒品者，處3 年以上10年以下有期徒刑
，得併科新臺幣3 百萬元以下罰金。
製造、運輸、販賣專供製造或施用毒品之器具者，處1 年以上7
年以下有期徒刑，得併科新臺幣1 百萬元以下罰金。
前五項之未遂犯罰之。
 附表一：
 ┌───────────────────────────────────┐
 │附表一(一)王正任：                                                      │
 ├──┬───┬────────────────────────────┤
 │編號│事實  │主文（共51罪，並均各應諭知原判決撤銷）                  │
 ├──┼───┼────────────────────────────┤
 │1   │附表二│王正任共同販賣第一級毒品，累犯，處有期徒刑伍年貳月，扣案│
 │    │編號1 │如附表五編號1 至4 所示之物，沒收；未扣案如附表六編號1 所│
 │    │      │示之物，應與楊人汀連帶沒收，如全部或一部不能沒收，連帶追│
 │    │      │徵其價額。未扣案共同販賣毒品所得新臺幣參仟元，應與楊人汀│
 │    │      │連帶沒收，如全部或一部不能沒收，以其等財產連帶抵償之。  │
 ├──┼───┼────────────────────────────┤
 │2   │附表二│王正任共同販賣第一級毒品，累犯，處有期徒刑伍年貳月，扣案│
 │    │編號2 │如附表五編號1 至4 所示之物，沒收；未扣案如附表六編號1 所│
 │    │      │示之物，應與林足、楊人汀連帶沒收，如全部或一部不能沒收，│
 │    │      │連帶追徵其價額。未扣案共同販賣毒品所得新臺幣參仟元，應與│
 │    │      │林足、楊人汀連帶沒收，如全部或一部不能沒收，以其等財產連│
 │    │      │帶抵償之。                                              │
 ├──┼───┼────────────────────────────┤
 │3   │附表二│王正任共同販賣第一級毒品，累犯，處有期徒刑伍年貳月，扣案│
 │    │編號3 │如附表五編號1 至4 之物，沒收；未扣案如附表六編號1 所示之│
 │    │      │物，應與楊人汀連帶沒收，如全部或一部不能沒收，連帶追徵其│
 │    │      │價額。未扣案共同販賣毒品所得新臺幣參仟元，應與楊人汀連帶│
 │    │      │沒收，如全部或一部不能沒收，以其等財產連帶抵償之。      │
 ├──┼───┼────────────────────────────┤
 │4   │附表二│王正任共同販賣第一級毒品，累犯，處有期徒刑伍年貳月，扣案│
 │    │編號 4│如附表五編號1 至4 所示之物，沒收；未扣案如附表六編號1 所│
 │    │      │示之物，應與林足連帶沒收，如全部或一部不能沒收，連帶追徵│
 │    │      │其價額。未扣案共同販賣毒品所得新臺幣參仟元，應與林足連帶│
 │    │      │沒收，如全部或一部不能沒收，以其等財產連帶抵償之。      │
 ├──┼───┼────────────────────────────┤
 │5   │附表二│王正任共同販賣第一級毒品，累犯，處有期徒刑伍年貳月，扣案│
 │    │編號5 │如附表五編號1 至4 所示之物，沒收；未扣案如附表六編號1 所│
 │    │      │示之物，應與楊人汀連帶沒收，如全部或一部不能沒收，連帶追│
 │    │      │徵其價額。未扣案共同販賣毒品所得新臺幣參仟元，應與楊人汀│
 │    │      │連帶沒收，如全部或一部不能沒收，以其等財產連帶抵償之。  │
 ├──┼───┼────────────────────────────┤
 │6   │附表二│王正任共同販賣第一級毒品，累犯，處有期徒刑伍年貳月，扣案│
 │    │編號6 │如附表五編號1 至4 所示之物，沒收；未扣案如附表六編號1 所│
 │    │      │示之物，應與陳志賢、林足連帶沒收，如全部或一部不能沒收，│
 │    │      │連帶追徵其價額。未扣案共同販賣毒品所得新臺幣參仟元，應與│
 │    │      │陳志賢、林足連帶沒收，如全部或一部不能沒收，以其等財產連│
 │    │      │帶抵償之。                                              │
 ├──┼───┼────────────────────────────┤
 │7   │附表二│王正任共同販賣第一級毒品，累犯，處有期徒刑伍年貳月，扣案│
 │    │編號 7│如附表五編號1 至4 所示之物，沒收；未扣案如附表六編號1 所│
 │    │      │示之物，應與林足連帶沒收，如全部或一部不能沒收，連帶追徵│
 │    │      │其價額。未扣案共同販賣毒品所得新臺幣參仟元，應與林足連帶│
 │    │      │沒收，如全部或一部不能沒收，以其等財產連帶抵償之。      │
 ├──┼───┼────────────────────────────┤
 │8   │附表二│王正任共同販賣第一級毒品，累犯，處有期徒刑伍年貳月，扣案│
 │    │編號8 │如附表五編號1 至4 所示之物，沒收；未扣案如附表六編號1 所│
 │    │      │示之物，應與陳志賢、林足連帶沒收，如全部或一部不能沒收，│
 │    │      │連帶追徵其價額。未扣案共同販賣毒品所得新臺幣參仟元，應與│
 │    │      │陳志賢、林足連帶沒收，如全部或一部不能沒收，以其等財產連│
 │    │      │帶抵償之。                                              │
 ├──┼───┼────────────────────────────┤
 │9   │附表二│王正任共同販賣第一級毒品，累犯，處有期徒刑伍年貳月，扣案│
 │    │編號 9│如附表五編號1 至4 所示之物，沒收；未扣案如附表六編號1 所│
 │    │      │示之物，應與林足連帶沒收，如全部或一部不能沒收，連帶追徵│
 │    │      │其價額。未扣案共同販賣毒品所得新臺幣參仟元，應與林足連帶│
 │    │      │沒收，如全部或一部不能沒收，以其等財產連帶抵償之。      │
 ├──┼───┼────────────────────────────┤
 │10  │附表二│王正任共同販賣第一級毒品，累犯，處有期徒刑伍年貳月，扣案│
 │    │編號10│如附表五編號1 至4 、附表六編號2 所示之物，沒收；未扣案共│
 │    │      │同販賣毒品所得新臺幣參仟元，應與陳志賢連帶沒收，如全部或│
 │    │      │一部不能沒收，以其等財產連帶抵償之。                    │
 ├──┼───┼────────────────────────────┤
 │11  │附表二│王正任共同販賣第一級毒品，累犯，處有期徒刑伍年貳月，扣案│
 │    │編號11│如附表五編號1 至4 所示之物、附表六編號2 所示之物，沒收；│
 │    │      │未扣案共同販賣毒品所得新臺幣參仟元，應與陳志賢連帶沒收，│
 │    │      │如全部或一部不能沒收，以其等財產連帶抵償之。            │
 ├──┼───┼────────────────────────────┤
 │12  │附表二│王正任共同販賣第一級毒品，累犯，處有期徒刑伍年貳月，扣案│
 │    │編號12│如附表五編號1 至4 所示之物、附表六編號2 所示之物，沒收；│
 │    │      │未扣案共同販賣毒品所得新臺幣參仟元，應與陳志賢連帶沒收，│
 │    │      │如全部或一部不能沒收，以其等財產連帶抵償之。            │
 ├──┼───┼────────────────────────────┤
 │13  │附表二│王正任共同販賣第一級毒品，累犯，處有期徒刑伍年貳月，扣案│
 │    │編號13│如附表五編號1 至4 所示之物，沒收；未扣案如附表六編號3 所│
 │    │      │示之物，應與洪嘉聰連帶沒收，如全部或一部不能沒收，連帶追│
 │    │      │徵其價額。未扣案共同販賣毒品所得新臺幣參仟元，應與洪嘉聰│
 │    │      │連帶沒收，如全部或一部不能沒收，以其等財產連帶抵償之。  │
 ├──┼───┼────────────────────────────┤
 │14  │附表二│王正任共同販賣第一級毒品，累犯，處有期徒刑伍年貳月，扣案│
 │    │編號14│如附表五編號1 至4 所示之物，沒收；未扣案如附表六編號3 所│
 │    │      │示之物，應與洪嘉聰連帶沒收，如全部或一部不能沒收，連帶追│
 │    │      │徵其價額。未扣案共同販賣毒品所得新臺幣參仟元，應與洪嘉聰│
 │    │      │連帶沒收，如全部或一部不能沒收，以其等財產連帶抵償之。  │
 ├──┼───┼────────────────────────────┤
 │15  │附表二│王正任共同販賣第一級毒品，累犯，處有期徒刑伍年貳月，扣案│
 │    │編號15│如附表五編號1 至4 所示之物，沒收；未扣案如附表六編號3 所│
 │    │      │示之物，應與陳志賢、洪嘉聰連帶沒收，如全部或一部不能沒收│
 │    │      │，連帶追徵其價額。未扣案共同販賣毒品所得新臺幣參仟元，應│
 │    │      │與陳志賢、洪嘉聰連帶沒收，如全部或一部不能沒收，以其等財│
 │    │      │產連帶抵償之。                                          │
 ├──┼───┼────────────────────────────┤
 │16  │附表二│王正任共同販賣第一級毒品，累犯，處有期徒刑伍年貳月，扣案│
 │    │編號16│如附表五編號1 至4 所示之物，沒收；未扣案如附表六編號3 所│
 │    │      │示之物，應與陳志賢連帶沒收，如全部或一部不能沒收，連帶追│
 │    │      │徵其價額。未扣案共同販賣毒品所得新臺幣參仟元，應與陳志賢│
 │    │      │連帶沒收，如全部或一部不能沒收，以其等財產連帶抵償之。  │
 ├──┼───┼────────────────────────────┤
 │17  │附表二│王正任共同販賣第一級毒品，累犯，處有期徒刑伍年貳月，扣案│
 │    │編號17│如附表五編號1 至4 所示之物，沒收；未扣案如附表六編號4 所│
 │    │      │示之物，應與陳志賢連帶沒收，如全部或一部不能沒收，連帶追│
 │    │      │徵其價額。未扣案共同販賣毒品所得新臺幣參仟元，應與陳志賢│
 │    │      │連帶沒收，如全部或一部不能沒收，以其等財產連帶抵償之。  │
 ├──┼───┼────────────────────────────┤
 │18  │附表二│王正任共同販賣第一級毒品，累犯，處有期徒刑伍年貳月，扣案│
 │    │編號18│如附表五編號1 至4 所示之物，沒收；未扣案如附表六編號4 所│
 │    │      │示之物，應與洪嘉聰連帶沒收，如全部或一部不能沒收，連帶追│
 │    │      │徵其價額。未扣案共同販賣毒品所得新臺幣參仟元，應與洪嘉聰│
 │    │      │連帶沒收，如全部或一部不能沒收，以其等財產連帶抵償之。  │
 ├──┼───┼────────────────────────────┤
 │19  │附表二│王正任共同販賣第一級毒品，累犯，處有期徒刑伍年貳月，扣案│
 │    │編號19│如附表五編號1 至4 所示之物，沒收；未扣案如附表六編號3 所│
 │    │      │示之物，應與洪嘉聰連帶沒收，如全部或一部不能沒收，連帶追│
 │    │      │徵其價額。未扣案共同販賣毒品所得新臺幣參仟伍佰元，應與洪│
 │    │      │嘉聰連帶沒收，如全部或一部不能沒收，以其等財產連帶抵償之│
 │    │      │。                                                      │
 ├──┼───┼────────────────────────────┤
 │20  │附表二│王正任共同販賣第一級毒品，累犯，處有期徒刑伍年貳月，扣案│
 │    │編號20│如附表五編號1 至4 所示之物，沒收；未扣案如附表六編號1 所│
 │    │      │示之物，應與陳志賢、林足連帶沒收，如全部或一部不能沒收，│
 │    │      │連帶追徵其價額。未扣案共同販賣毒品所得新臺幣貳仟元，應與│
 │    │      │陳志賢、林足連帶沒收，如全部或一部不能沒收，以其等財產連│
 │    │      │帶抵償之。                                              │
 ├──┼───┼────────────────────────────┤
 │21  │附表二│王正任共同販賣第一級毒品，累犯，處有期徒刑伍年貳月，扣案│
 │    │編號21│如附表五編號1 至4 所示之物，沒收；未扣案如附表六編號1 所│
 │    │      │示之物，應與陳志賢連帶沒收，如全部或一部不能沒收，連帶追│
 │    │      │徵其價額。未扣案共同販賣毒品所得新臺幣參仟伍佰元，應與陳│
 │    │      │志賢連帶沒收，如全部或一部不能沒收，以其等財產連帶抵償之│
 │    │      │。                                                      │
 ├──┼───┼────────────────────────────┤
 │22  │附表二│王正任共同販賣第一級毒品，累犯，處有期徒刑伍年貳月，扣案│
 │    │編號22│如附表五編號1 至4 所示之物，沒收；未扣案如附表六編號4 所│
 │    │      │示之物，應與洪嘉聰連帶沒收，如全部或一部不能沒收，連帶追│
 │    │      │徵其價額。未扣案共同販賣毒品所得新臺幣參仟伍佰元，應與洪│
 │    │      │嘉聰連帶沒收，如全部或一部不能沒收，以其等財產連帶抵償之│
 │    │      │。                                                      │
 ├──┼───┼────────────────────────────┤
 │23  │附表二│王正任共同販賣第一級毒品，累犯，處有期徒刑伍年貳月，扣案│
 │    │編號23│如附表五編號5 、6 所示之物，沒收銷燬，如附表五編號1 至4 │
 │    │      │、附表六編號2 所示之物，沒收；未扣案共同販賣毒品所得新臺│
 │    │      │幣貳仟元，應與陳志賢連帶沒收，如全部或一部不能沒收，以其│
 │    │      │等財產連帶抵償之。                                      │
 ├──┼───┼────────────────────────────┤
 │24  │附表二│王正任共同販賣第一級毒品，累犯，處有期徒刑伍年貳月，扣案│
 │    │編號24│如附表五編號1 至4 所示之物，沒收；未扣案如附表六編號1 所│
 │    │      │示之物，應與某真實年籍姓名不詳之成年男子連帶沒收，如全部│
 │    │      │或一部不能沒收，連帶追徵其價額。未扣案共同販賣毒品所得新│
 │    │      │臺幣參仟元，應與某真實年籍姓名不詳成年男子連帶沒收，如全│
 │    │      │部或一部不能沒收，以其等財產連帶抵償之。                │
 ├──┼───┼────────────────────────────┤
 │25  │附表二│王正任共同販賣第一級毒品，累犯，處有期徒刑伍年貳月，扣案│
 │    │編號25│如附表五編號1 至4 所示之物，沒收；未扣案如附表六編號1 所│
 │    │      │示之物，應與陳志賢連帶沒收，如全部或一部不能沒收，連帶追│
 │    │      │徵其價額。未扣案共同販賣毒品所得新臺幣參仟元，應與陳志賢│
 │    │      │連帶沒收，如全部或一部不能沒收，以其等財產連帶抵償之。  │
 ├──┼───┼────────────────────────────┤
 │26  │附表二│王正任共同販賣第一級毒品，累犯，處有期徒刑伍年貳月，扣案│
 │    │編號26│如附表五編號1 至4 所示之物，沒收；未扣案如附表六編號1 所│
 │    │      │示之物，應與陳志賢連帶沒收，如全部或一部不能沒收，連帶追│
 │    │      │徵其價額。未扣案共同販賣毒品所得新臺幣參仟元，應與陳志賢│
 │    │      │連帶沒收，如全部或一部不能沒收，以其等財產連帶抵償之。  │
 ├──┼───┼────────────────────────────┤
 │27  │附表二│王正任共同販賣第一級毒品，累犯，處有期徒刑伍年貳月，扣案│
 │    │編號27│如附表五編號1 至4 所示之物，沒收；未扣案如附表六編號1、 │
 │    │      │3所示之物，應與洪嘉聰連帶沒收，如全部或一部不能沒收，連 │
 │    │      │帶追徵其價額。未扣案共同販賣毒品所得新臺幣參仟元，應與洪│
 │    │      │嘉聰連帶沒收，如全部或一部不能沒收，以其等財產連帶抵償之│
 │    │      │。                                                      │
 ├──┼───┼────────────────────────────┤
 │28  │附表二│王正任共同販賣第一級毒品，累犯，處有期徒刑伍年貳月，扣案│
 │    │編號28│如附表五編號1 至4 、附表六編號2 所示之物，沒收；未扣案共│
 │    │      │同販賣毒品所得新臺幣貳仟捌佰元，應與陳志賢、洪嘉聰連帶沒│
 │    │      │收，如全部或一部不能沒收，以其等財產連帶抵償之。        │
 ├──┼───┼────────────────────────────┤
 │29  │附表二│王正任共同販賣第一級毒品，累犯，處有期徒刑伍年貳月，扣案│
 │    │編號29│如附表五編號1 至4 、附表六編號2 所示之物，沒收；未扣案共│
 │    │      │同販賣毒品所得新臺幣參仟元，應與陳志賢連帶沒收，如全部或│
 │    │      │一部不能沒收，以其等財產連帶抵償之。                    │
 ├──┼───┼────────────────────────────┤
 │30  │附表二│王正任共同販賣第一級毒品，累犯，處有期徒刑伍年貳月，扣案│
 │    │編號30│如附表五編號1 至4 所示之物，沒收；未扣案如附表六編號1 所│
 │    │      │示之物，應與楊人汀連帶沒收，如全部或一部不能沒收，連帶追│
 │    │      │徵其價額。未扣案共同販賣毒品所得新臺幣參仟元，應與楊人汀│
 │    │      │連帶沒收，如全部或一部不能沒收，以其等財產連帶抵償之。  │
 ├──┼───┼────────────────────────────┤
 │31  │附表二│王正任共同販賣第一級毒品，累犯，處有期徒刑伍年貳月，扣案│
 │    │編號31│如附表五編號1 至4 所示之物，沒收；未扣案如附表六編號1 所│
 │    │      │示之物，應與林足、某真實年籍姓名不詳之成年人連帶沒收，如│
 │    │      │全部或一部不能沒收，連帶追徵其價額。未扣案共同販賣毒品所│
 │    │      │得新臺幣參仟元，應與林足、某真實年籍姓名不詳之成年人連帶│
 │    │      │沒收，如全部或一部不能沒收，以其等財產連帶抵償之。      │
 ├──┼───┼────────────────────────────┤
 │32  │附表二│王正任共同販賣第一級毒品，累犯，處有期徒刑伍年貳月，扣案│
 │    │編號32│如附表五編號1 至4 所示之物，沒收；未扣案如附表六編號1 所│
 │    │      │示之物，應與楊人汀連帶沒收，如全部或一部不能沒收，連帶追│
 │    │      │徵其價額。未扣案共同販賣毒品所得新臺幣參仟元，應與楊人汀│
 │    │      │連帶沒收，如全部或一部不能沒收，以其等財產連帶抵償之。  │
 ├──┼───┼────────────────────────────┤
 │33  │附表二│王正任共同販賣第一級毒品，累犯，處有期徒刑伍年貳月，扣案│
 │    │編號33│如附表五編號1 至4 所示之物，沒收；未扣案如附表六編號1 所│
 │    │      │示之物，應與林足、洪嘉聰連帶沒收，如全部或一部不能沒收，│
 │    │      │連帶追徵其價額。未扣案共同販賣毒品所得新臺幣參仟元，應與│
 │    │      │林足、洪嘉聰連帶沒收，如全部或一部不能沒收，以其等財產連│
 │    │      │帶抵償之。                                              │
 ├──┼───┼────────────────────────────┤
 │34  │附表二│王正任共同販賣第一級毒品，累犯，處有期徒刑伍年貳月，扣案│
 │    │編號34│如附表五編號1 至4 所示之物，沒收；未扣案如附表六編號1 所│
 │    │      │示之物，應與洪嘉聰連帶沒收，如全部或一部不能沒收，連帶追│
 │    │      │徵其價額。未扣案共同販賣毒品所得新臺幣參仟元，應與洪嘉聰│
 │    │      │連帶沒收，如全部或一部不能沒收，以其等財產連帶抵償之。  │
 ├──┼───┼────────────────────────────┤
 │35  │附表二│王正任共同販賣第一級毒品，累犯，處有期徒刑伍年貳月，扣案│
 │    │編號35│如附表五編號1 至4 所示之物，沒收；未扣案如附表六編號4 所│
 │    │      │示之物，應與洪嘉聰連帶沒收，如全部或一部不能沒收，連帶追│
 │    │      │徵其價額。未扣案共同販賣毒品所得新臺幣參仟元，應與洪嘉聰│
 │    │      │連帶沒收，如全部或一部不能沒收，以其等財產連帶抵償之。  │
 ├──┼───┼────────────────────────────┤
 │36  │附表二│王正任共同販賣第一級毒品，累犯，處有期徒刑伍年貳月，扣案│
 │    │編號36│如附表五編號1 至4 所示之物，沒收；未扣案如附表六編號4 所│
 │    │      │示之物，應與洪嘉聰連帶沒收，如全部或一部不能沒收，連帶追│
 │    │      │徵其價額。未扣案共同販賣毒品所得新臺幣參仟元，應與洪嘉聰│
 │    │      │連帶沒收，如全部或一部不能沒收，以其等財產連帶抵償之。  │
 ├──┼───┼────────────────────────────┤
 │37  │附表二│王正任共同販賣第一級毒品，累犯，處有期徒刑伍年貳月，扣案│
 │    │編號37│附表五編號7 所示之物，沒收銷燬，扣案如附表五編號1 至4 所│
 │    │      │示之物，沒收；未扣案如附表六編號4 所示之物，應與洪嘉聰連│
 │    │      │帶沒收，如全部或一部不能沒收，連帶追徵其價額。未扣案共同│
 │    │      │販賣毒品所得新臺幣參仟元，應與洪嘉聰連帶沒收，如全部或一│
 │    │      │部不能沒收，以其等財產連帶抵償之。                      │
 ├──┼───┼────────────────────────────┤
 │38  │附表二│王正任共同販賣第一級毒品，累犯，處有期徒刑伍年貳月，扣案│
 │    │編號38│如附表五編號1 至4 所示之物，沒收；未扣案如附表六編號4 所│
 │    │      │示之物，應與洪嘉聰連帶沒收，如全部或一部不能沒收，連帶追│
 │    │      │徵其價額。未扣案共同販賣毒品所得新臺幣伍百元，應與洪嘉聰│
 │    │      │連帶沒收，如全部或一部不能沒收，以其等財產連帶抵償之。  │
 ├──┼───┼────────────────────────────┤
 │    │附表二│王正任共同販賣第一級毒品，累犯，處有期徒刑伍年陸月，扣案│
 │39  │編號39│如附表五編號1 至4 、附表六編號5 所示之物，沒收；未扣案共│
 │    │      │同販賣毒品所得新臺幣壹萬元，應與洪嘉聰連帶沒收，如全部或│
 │    │      │一部不能沒收，以其等財產連帶抵償之。                    │
 ├──┼───┼────────────────────────────┤
 │40  │附表二│王正任共同販賣第一級毒品，累犯，處有期徒刑伍年陸月，扣案│
 │    │編號40│如附表五編號1 至4 、附表六編號5 所示之物，沒收；未扣案共│
 │    │      │同販賣毒品所得新臺幣壹萬玖仟元，應與洪嘉聰連帶沒收，如全│
 │    │      │部或一部不能沒收，以其等財產連帶抵償之。                │
 ├──┼───┼────────────────────────────┤
 │41  │附表二│王正任販賣第一級毒品，累犯，處有期徒刑伍年陸月，扣案如附│
 │    │編號41│表五編號1 至4 、附表六編號2 所示之物，沒收；未扣案販賣毒│
 │    │      │品所得新臺幣壹萬元，沒收，如全部或一部不能沒收，以其財產│
 │    │      │連帶抵償之。                                            │
 ├──┼───┼────────────────────────────┤
 │42  │附表二│王正任共同販賣第一級毒品，累犯，處有期徒刑伍年陸月，扣案│
 │    │編號42│如附表五編號1 至4 、附表六編號2 所示之物，沒收；未扣案共│
 │    │      │同販賣毒品所得新臺幣壹萬元，應與洪嘉聰連帶沒收，如全部或│
 │    │      │一部不能沒收，以其等財產連帶抵償之。                    │
 ├──┼───┼────────────────────────────┤
 │43  │附表二│王正任共同販賣第一級毒品，累犯，處有期徒刑伍年陸月，扣案│
 │    │編號43│如附表五編號1 至4 、附表六編號5 所示之物，沒收；未扣案共│
 │    │      │同販賣毒品所得新臺幣壹萬元，應與洪嘉聰連帶沒收，如全部或│
 │    │      │一部不能沒收，以其等財產連帶抵償之。                    │
 ├──┼───┼────────────────────────────┤
 │44  │附表二│王正任共同販賣第一級毒品，累犯，處有期徒刑伍年陸月，扣案│
 │    │編號44│如附表五編號1 至4 、附表六編號5 所示之物，沒收；未扣案共│
 │    │      │同販賣毒品所得新臺幣壹萬元，應與洪嘉聰連帶沒收，如全部或│
 │    │      │一部不能沒收，以其等財產連帶抵償之。                    │
 ├──┼───┼────────────────────────────┤
 │45  │附表二│王正任共同販賣第一級毒品，累犯，處有期徒刑伍年陸月，扣案│
 │    │編號45│如附表五編號1 至4 、附表六編號2 所示之物，沒收；未扣案共│
 │    │      │同販賣毒品所得新臺幣壹萬元，應與陳志賢連帶沒收，如全部或│
 │    │      │一部不能沒收，以其等財產連帶抵償之。                    │
 ├──┼───┼────────────────────────────┤
 │46  │附表二│王正任共同販賣第一級毒品，累犯，處有期徒刑伍年陸月，扣案│
 │    │編號46│如附表五編號1 至4 、附表六編號2 所示之物，沒收；未扣案共│
 │    │      │同販賣毒品所得新臺幣壹萬元，應與洪嘉聰連帶沒收，如全部或│
 │    │      │一部不能沒收，以其等財產連帶抵償之。                    │
 ├──┼───┼────────────────────────────┤
 │47  │附表二│王正任共同販賣第一級毒品，累犯，處有期徒刑伍年陸月，扣案│
 │    │編號47│如附表五編號1 至4 、附表六編號5 所示之物，沒收；未扣案共│
 │    │      │同販賣毒品所得新臺幣壹萬元，應與洪嘉聰連帶沒收，如全部或│
 │    │      │一部不能沒收，以其等財產連帶抵償之。                    │
 ├──┼───┼────────────────────────────┤
 │48  │附表二│王正任共同販賣第一級毒品，累犯，處有期徒刑伍年陸月，扣案│
 │    │編號48│如附表五編號1 至4 、附表六編號2 所示之物，沒收；未扣案共│
 │    │      │同販賣毒品所得新臺幣壹萬元，應與陳志賢連帶沒收，如全部或│
 │    │      │一部不能沒收，以其等財產連帶抵償之。                    │
 ├──┼───┼────────────────────────────┤
 │49  │附表二│王正任共同販賣第一級毒品，累犯，處有期徒刑伍年陸月，扣案│
 │    │編號49│如附表五編號1 至4 、附表六編號2 所示之物，沒收；未扣案共│
 │    │      │同所得新臺幣壹萬玖仟元，應與陳志賢連帶沒收，如全部或一部│
 │    │      │不能沒收，以其等財產連帶抵償之。                        │
 ├──┼───┼────────────────────────────┤
 │50  │附表二│王正任共同販賣第一級毒品，累犯，處有期徒刑伍年柒月，扣案│
 │    │編號50│如附表五編號1 至4 、附表六編號2 所示之物，沒收；未扣案共│
 │    │      │同販賣毒品所得新臺幣壹萬伍仟元，應與陳志賢連帶沒收，如全│
 │    │      │部或一部不能沒收，以其等財產連帶抵償之。                │
 ├──┼───┼────────────────────────────┤
 │51  │附表二│王正任共同販賣第一級毒品，累犯，處有期徒刑伍年陸月，扣案│
 │    │編號51│如附表五編號1 至4 、附表六編號2 所示之物，沒收；未扣案共│
 │    │      │同販賣毒品所得新臺幣壹萬玖仟元，應與洪嘉聰連帶沒收，如全│
 │    │      │部或一部不能沒收，以其等財產連帶抵償之。                │
 └──┴───┴────────────────────────────┘
 ┌───────────────────────────────────┐
 │附表一(二)陳志賢：                                                      │
 ├──┬───┬────────────────────────────┤
 │編號│事實  │主文（編號10、19貳罪，原判決撤銷；其餘上訴均駁回）      │
 ├──┼───┼────────────────────────────┤
 │1   │附表二│陳志賢共同販賣第一級毒品，處有期徒刑捌年陸月，扣案如附表│
 │    │編號6 │五編號1 至4 所示之物，沒收；未扣案如附表六編號1 所示之物│
 │    │      │，應與王正任、林足連帶沒收，如全部或一部不能沒收，連帶追│
 │    │      │徵其價額。未扣案共同販賣毒品所得新臺幣參仟元，應與王正任│
 │    │      │、林足連帶沒收，如全部或一部不能沒收，以其等財產連帶抵償│
 │    │      │之。                                                    │
 ├──┼───┼────────────────────────────┤
 │2   │附表二│陳志賢共同販賣第一級毒品，處有期徒刑捌年陸月，扣案如附表│
 │    │編號8 │五編號1 至4 所示之物，沒收；未扣案如附表六編號1 所示之物│
 │    │      │，應與王正任、林足連帶沒收，如全部或一部不能沒收，連帶追│
 │    │      │徵其價額。未扣案共同販賣毒品所得新臺幣參仟元，應與王正任│
 │    │      │、林足連帶沒收，如全部或一部不能沒收，以其等財產連帶抵償│
 │    │      │之。                                                    │
 ├──┼───┼────────────────────────────┤
 │3   │附表二│陳志賢共同販賣第一級毒品，處有期徒刑捌年陸月，扣案如附表│
 │    │編號10│五編號1 至4 、附表六編號2 所示之物，沒收；未扣案共同販賣│
 │    │      │毒品所得新臺幣參仟元，應與王正任連帶沒收，如全部或一部不│
 │    │      │能沒收，以其等財產連帶抵償之。                          │
 ├──┼───┼────────────────────────────┤
 │4   │附表二│陳志賢共同販賣第一級毒品，處有期徒刑捌年陸月，扣案如附表│
 │    │編號11│五編號1 至4 、附表六編號2 所示之物，沒收；未扣案共同販賣│
 │    │      │毒品所得新臺幣參仟元，應與王正任連帶沒收，如全部或一部不│
 │    │      │能沒收，以其等財產連帶抵償之。                          │
 ├──┼───┼────────────────────────────┤
 │5   │附表二│陳志賢共同販賣第一級毒品，處有期徒刑捌年陸月，扣案如附表│
 │    │編號12│五編號1 至4 、附表六編號2 所示之物，沒收；未扣案共同販賣│
 │    │      │毒品所得新臺幣參仟元，應與王正任連帶沒收，如全部或一部不│
 │    │      │能沒收，以其等財產連帶抵償之。                          │
 ├──┼───┼────────────────────────────┤
 │6   │附表二│陳志賢共同販賣第一級毒品，處有期徒刑捌年陸月，扣案如附表│
 │    │編號15│五編號1 至4 所示之物，沒收；未扣案如附表六編號3 所示之物│
 │    │      │，應與王正任、洪嘉聰連帶沒收，如全部或一部不能沒收，連帶│
 │    │      │追徵其價額。未扣案共同所得新臺幣參仟元，應與王正任、洪嘉│
 │    │      │聰連帶沒收，如全部或一部不能沒收，以其等財產連帶抵償之。│
 ├──┼───┼────────────────────────────┤
 │7   │附表二│陳志賢共同販賣第一級毒品，處有期徒刑捌年陸月，扣案如附表│
 │    │編號16│五編號1 至4 所示之物，沒收；未扣案如附表六編號3 所示之物│
 │    │      │，應與王正任連帶沒收，如全部或一部不能沒收，連帶追徵其價│
 │    │      │額。未扣案共同販賣毒品所得新臺幣參仟元，應與王正任連帶沒│
 │    │      │收，如全部或一部不能沒收，以其等財產連帶抵償之。        │
 ├──┼───┼────────────────────────────┤
 │8   │附表二│陳志賢共同販賣第一級毒品，處有期徒刑捌年陸月，扣案如附表│
 │    │編號17│五編號1 至4 所示之物，沒收；未扣案如附表六編號4 所示之物│
 │    │      │，應與王正任連帶沒收，如全部或一部不能沒收，連帶追徵其價│
 │    │      │額。未扣案共同販賣毒品所得新臺幣參仟元，應與王正任連帶沒│
 │    │      │收，如全部或一部不能沒收，以其等財產連帶抵償之。        │
 ├──┼───┼────────────────────────────┤
 │9   │附表二│陳志賢共同販賣第一級毒品，處有期徒刑捌年陸月，扣案如附表│
 │    │編號20│五編號1 至4 所示之物，沒收；未扣案如附表六編號1 所示之物│
 │    │      │，應與王正任、林足連帶沒收，如全部或一部不能沒收，連帶追│
 │    │      │徵其價額。未扣案共同販賣毒品所得新臺幣貳仟佰元，應與王正│
 │    │      │任、林足連帶沒收，如全部或一部不能沒收，以其等財產連帶抵│
 │    │      │償之。                                                  │
 ├──┼───┼────────────────────────────┤
 │10  │附表二│陳志賢共同販賣第一級毒品，處有期徒刑捌年陸月，扣案如附表│
 │    │編號21│五編號1 至4 編號2 所示之物，沒收；未扣案如附表六編號1 所│
 │    │      │示之物，應與王正任連帶沒收，如全部或一部不能沒收，連帶追│
 │    │      │徵其價額。未扣案共同販賣毒品所得新臺幣參仟伍佰元，應與王│
 │    │      │正任連帶沒收，如全部或一部不能沒收，以其等財產連帶抵償之│
 │    │      │。                                                      │
 ├──┼───┼────────────────────────────┤
 │11  │附表二│陳志賢共同販賣第一級毒品，處有期徒刑捌年陸月，扣案如附表│
 │    │編號23│五編號5 、6 所示之物，沒收銷燬，扣案如附表五編號1 至4 、│
 │    │      │附表六編號2 所示之物，沒收；未扣案共同販賣毒品所得新臺幣│
 │    │      │貳仟元，應與王正任連帶沒收，如全部或一部不能沒收，以其等│
 │    │      │財產連帶抵償之。                                        │
 ├──┼───┼────────────────────────────┤
 │12  │附表二│陳志賢共同販賣第一級毒品，處有期徒刑捌年陸月，扣案如附表│
 │    │編號25│五編號1 至4 所示之物，沒收；未扣案如附表六編號1 所示之物│
 │    │      │，應與王正任連帶沒收，如全部或一部不能沒收，連帶追徵其價│
 │    │      │額。未扣案共同販賣毒品所得新臺幣參仟元，應與王正任連帶沒│
 │    │      │收，如全部或一部不能沒收，以其等財產連帶抵償之。        │
 ├──┼───┼────────────────────────────┤
 │13  │附表二│陳志賢共同販賣第一級毒品，處有期徒刑捌年陸月，扣案如附表│
 │    │編號26│五編號1 至4 所示之物，沒收；未扣案如附表六編號1 所示之物│
 │    │      │，應與王正任連帶沒收，如全部或一部不能沒收，連帶追徵其價│
 │    │      │額。未扣案共同販賣毒品所得新臺幣參仟元，應與王正任連帶沒│
 │    │      │收，如全部或一部不能沒收，以其等財產連帶抵償之。        │
 ├──┼───┼────────────────────────────┤
 │14  │附表二│陳志賢共同販賣第一級毒品，處有期徒刑捌年陸月，扣案如附表│
 │    │編號28│五編號1 至4 、附表六編號2 所示之物，沒收；未扣案共同販賣│
 │    │      │毒品所得新臺幣貳仟捌佰元，應與王正任、洪嘉聰連帶沒收，如│
 │    │      │全部或一部不能沒收，以其等財產連帶抵償之。              │
 ├──┼───┼────────────────────────────┤
 │15  │附表二│陳志賢共同販賣第一級毒品，處有期徒刑捌年陸月，扣案如附表│
 │    │編號29│五編號1 至4 、附表六編號2 所示之物，沒收；未扣案共同販賣│
 │    │      │毒品所得新臺幣參仟元，應與王正任連帶沒收，如全部或一部不│
 │    │      │能沒收，以其等財產連帶抵償之。                          │
 ├──┼───┼────────────────────────────┤
 │16  │附表二│陳志賢共同販賣第一級毒品，處有期徒刑玖年，扣案如附表五編│
 │    │編號45│號1 至4 、附表六編號2 所示之物，沒收；未扣案共同販賣毒品│
 │    │      │所得新臺幣壹萬元，應與王正任連帶沒收，如全部或一部不能沒│
 │    │      │收，以其等財產連帶抵償之。                              │
 ├──┼───┼────────────────────────────┤
 │17  │附表二│陳志賢共同販賣第一級毒品，處有期徒刑玖年，扣案如附表五編│
 │    │編號48│號1 至4 、附表六編號2 所示之物，沒收；未扣案共同販賣毒品│
 │    │      │所得新臺幣壹萬元，應與王正任連帶沒收，如全部或一部不能沒│
 │    │      │收，以其等財產連帶抵償之。                              │
 ├──┼───┼────────────────────────────┤
 │18  │附表二│陳志賢共同販賣第一級毒品，處有期徒刑玖年，扣案如附表五編│
 │    │編號49│號1 至4 、附表六編號2 所示之物，沒收；未扣案共同販賣毒品│
 │    │      │所得新臺幣壹萬玖仟元，應與王正任連帶沒收，如全部或一部不│
 │    │      │能沒收，以其等財產連帶抵償之。                          │
 ├──┼───┼────────────────────────────┤
 │19  │附表二│陳志賢共同販賣第一級毒品，處有期徒刑玖年貳月，扣案如附表│
 │    │編號50│附表五編號1 至4 、附表六編號2 所示之物，沒收；未扣案共同│
 │    │      │販賣毒品所得新臺幣壹萬伍仟元，應與王正任連帶沒收，如全部│
 │    │      │或一部不能沒收，以其等財產連帶抵償之。                  │
 └──┴───┴────────────────────────────┘
 ┌───────────────────────────────────┐
 │附表一(三)洪嘉聰：                                                      │
 ├──┬───┬────────────────────────────┤
 │編號│事實  │主文（編號2、8、19罪，原判決撤銷；其餘上訴均駁回）    │
 ├──┼───┼────────────────────────────┤
 │1   │附表二│洪嘉聰共同販賣第一級毒品，處有期徒刑肆年陸月，扣案如附表│
 │    │編號13│附表五編號1 至4 所示之物，沒收；未扣案如附表六編號3 所示│
 │    │      │之物，應與王正任連帶沒收，如全部或一部不能沒收，連帶追徵│
 │    │      │其價額。未扣案共同販賣毒品所得新臺幣參仟元，應與王正任連│
 │    │      │帶沒收，如全部或一部不能沒收，以其等財產連帶抵償之。    │
 ├──┼───┼────────────────────────────┤
 │2   │附表二│洪嘉聰共同販賣第一級毒品，處有期徒刑肆年陸月，扣案如附表│
 │    │編號14│五編號1 至4 所示之物，沒收；未扣案如附表六編號3 所示之物│
 │    │      │，應與王正任連帶沒收，如全部或一部不能沒收，連帶追徵其價│
 │    │      │額。未扣案共同販賣毒品所得新臺幣參仟元，應與王正任連帶沒│
 │    │      │收，如全部或一部不能沒收，以其等財產連帶抵償之。        │
 ├──┼───┼────────────────────────────┤
 │3   │附表二│洪嘉聰共同販賣第一級毒品，處有期徒刑肆年陸月，扣案如附表│
 │    │編號15│附表五編號1 至4 所示之物，沒收；未扣案如附表六編號3 所示│
 │    │      │之物，應與王正任、陳志賢洪嘉聰連帶沒收，如全部或一部不能│
 │    │      │沒收，連帶追徵其價額。未扣案共同販賣毒品所得新臺幣參仟元│
 │    │      │，應與王正任、陳志賢連帶沒收，如全部或一部不能沒收，以其│
 │    │      │等財產連帶抵償之。                                      │
 ├──┼───┼────────────────────────────┤
 │4   │附表二│洪嘉聰共同販賣第一級毒品，處有期徒刑肆年陸月，扣案如附表│
 │    │編號18│附表五編號1 至4 所示之物，沒收；未扣案如附表六編號4 所示│
 │    │      │之物，應與王正任連帶沒收，如全部或一部不能沒收，連帶追徵│
 │    │      │其價額。未扣案共同販賣毒品所得新臺幣參仟元，應與王正任連│
 │    │      │帶沒收，如全部或一部不能沒收，以其等財產連帶抵償之。    │
 ├──┼───┼────────────────────────────┤
 │5   │附表二│洪嘉聰共同販賣第一級毒品，處有期徒刑肆年陸月，扣案如附表│
 │    │編號19│附表五編號1 至4 所示之物，沒收；未扣案如附表六編號3 所示│
 │    │      │之物，應與王正任連帶沒收，如全部或一部不能沒收，連帶追徵│
 │    │      │其價額。未扣案共同販賣毒品所得新臺幣參仟伍佰元，應與王正│
 │    │      │任連帶沒收，如全部或一部不能沒收，以其等財產連帶抵償之。│
 ├──┼───┼────────────────────────────┤
 │6   │附表二│洪嘉聰共同販賣第一級毒品，處有期徒刑肆年陸月，扣案如附表│
 │    │編號22│附表五編號1 至4 所示之物，沒收；未扣案如附表六編號4 所示│
 │    │      │之物，應與王正任連帶沒收，如全部或一部不能沒收，連帶追徵│
 │    │      │其價額。未扣案共同販賣毒品所得新臺幣參仟伍佰元，應與王正│
 │    │      │任連帶沒收，如全部或一部不能沒收，以其等財產連帶抵償之。│
 ├──┼───┼────────────────────────────┤
 │7   │附表二│洪嘉聰共同販賣第一級毒品，處有期徒刑肆年陸月，扣案如附表│
 │    │編號27│附表五編號1 至4 所示之物，沒收；未扣案如附表六編號1 、3 │
 │    │      │所示之物，應與王正任連帶沒收，如全部或一部不能沒收，連帶│
 │    │      │追徵其價額。未扣案共同販賣毒品所得新臺幣參仟元，應與王正│
 │    │      │任連帶沒收，如全部或一部不能沒收，以其等財產連帶抵償之。│
 ├──┼───┼────────────────────────────┤
 │8   │附表二│洪嘉聰共同販賣第一級毒品，處有期徒刑肆年陸月，扣案如附表│
 │    │編號28│附表五編號1 至4 、附表六編號2 所示之物，沒收；未扣案共同│
 │    │      │販賣毒品所得新臺幣貳仟捌佰元，應與王正任連帶沒收，如全部│
 │    │      │或一部不能沒收，以其等財產連帶抵償之。                  │
 ├──┼───┼────────────────────────────┤
 │9   │附表二│洪嘉聰共同販賣第一級毒品，處有期徒刑肆年陸月，扣案如附表│
 │    │編號33│附表五編號1至4所示之物，沒收；未扣案如附表六編號1所示之 │
 │    │      │物，應與王正任、林足連帶沒收，如全部或一部不能沒收，連帶│
 │    │      │追徵其價額。未扣案共同販賣毒品所得新臺幣參仟元，應與王正│
 │    │      │任、林足連帶沒收，如全部或一部不能沒收，以其等財產連帶抵│
 │    │      │償之。                                                  │
 ├──┼───┼────────────────────────────┤
 │10  │附表二│洪嘉聰共同販賣第一級毒品，處有期徒刑肆年陸月，扣案如附表│
 │    │編號34│附表五編號1 至4 編號2 所示之物，沒收；未扣案如附表六編號│
 │    │      │1 所示之物，應與王正任連帶沒收，如全部或一部不能沒收，連│
 │    │      │帶追徵其價額。未扣案共同販賣毒品所得新臺幣參仟元，應與王│
 │    │      │正任連帶沒收，如全部或一部不能沒收，以其等財產連帶抵償之│
 │    │      │。                                                      │
 ├──┼───┼────────────────────────────┤
 │11  │附表二│洪嘉聰共同販賣第一級毒品，處有期徒刑肆年陸月，扣案如附表│
 │    │編號35│附表五編號1 至4 所示之物，沒收；未扣案如附表六編號4 所示│
 │    │      │之物，應與王正任連帶沒收，如全部或一部不能沒收，連帶追徵│
 │    │      │其價額。未扣案共同所得新臺幣參仟元，應與王正任連帶沒收，│
 │    │      │如全部或一部不能沒收，以其等財產連帶抵償之。            │
 ├──┼───┼────────────────────────────┤
 │12  │附表二│洪嘉聰共同販賣第一級毒品，處有期徒刑肆年陸月，扣案如附表│
 │    │編號36│附表五編號1 至4 所示之物，沒收；未扣案如附表六編號4 所示│
 │    │      │之物，應與王正任連帶沒收，如全部或一部不能沒收，連帶追徵│
 │    │      │其價額。未扣案共同販賣毒品所得新臺幣參仟元，應與王正任連│
 │    │      │帶沒收，如全部或一部不能沒收，以其等財產連帶抵償之。    │
 ├──┼───┼────────────────────────────┤
 │13  │附表二│洪嘉聰共同販賣第一級毒品，處有期徒刑肆年陸月，扣案如附表│
 │    │編號37│五編號7所示之物，沒收銷燬，扣案如附表五編號1至4所示之物 │
 │    │      │，沒收；未扣案如附表六編號4 所示之物，應與王正任連帶沒收│
 │    │      │，如全部或一部不能沒收，連帶追徵其價額。未扣案共同販賣毒│
 │    │      │品所得新臺幣參仟元，應與王正任連帶沒收，如全部或一部不能│
 │    │      │沒收，以其等財產連帶抵償之。                            │
 ├──┼───┼────────────────────────────┤
 │14  │附表二│洪嘉聰共同販賣第一級毒品，處有期徒刑肆年陸月，扣案如附表│
 │    │編號38│附表五編號1 至4 所示之物，沒收；未扣案如附表六編號4 所示│
 │    │      │之物，應與王正任連帶沒收，如全部或一部不能沒收，連帶追徵│
 │    │      │其價額。未扣案共同販賣毒品所得新臺幣伍佰元，應與王正任連│
 │    │      │帶沒收，如全部或一部不能沒收，以其等財產連帶抵償之。    │
 ├──┼───┼────────────────────────────┤
 │15  │附表二│洪嘉聰共同販賣第一級毒品，處有期徒刑伍年，扣案如附表五編│
 │    │編號39│號1 至4 、附表六編號5 所示之物，沒收；未扣案共同販賣毒品│
 │    │      │所得新臺幣壹萬元，應與王正任連帶沒收，如全部或一部不能沒│
 │    │      │收，以其等財產連帶抵償之。                              │
 ├──┼───┼────────────────────────────┤
 │16  │附表二│洪嘉聰共同販賣第一級毒品，處有期徒刑伍年，扣案如附表五編│
 │    │編號40│號1 至4 、附表六編號5 所示之物，沒收；未扣案共同販賣毒品│
 │    │      │所得新臺幣壹萬玖仟元，應與王正任連帶沒收，如全部或一部不│
 │    │      │能沒收，以其等財產連帶抵償之。                          │
 ├──┼───┼────────────────────────────┤
 │17  │附表二│洪嘉聰共同販賣第一級毒品，處有期徒刑伍年，扣案如附表五編│
 │    │編號42│號1 至4、附表六編號5所示之物，沒收；未扣案共同販賣毒品所│
 │    │      │得新臺幣壹萬元，應與王正任連帶沒收，如全部或一部不能沒收│
 │    │      │，以其等財產連帶抵償之。                                │
 ├──┼───┼────────────────────────────┤
 │18  │附表二│洪嘉聰共同販賣第一級毒品，處有期徒刑伍年，扣案如附表五編│
 │    │編號43│號1 至4 、附表六編號5 所示之物，沒收；未扣案共同販賣毒品│
 │    │      │所得新臺幣壹萬元，應與王正任連帶沒收，如全部或一部不能沒│
 │    │      │收，以其等財產連帶抵償之。                              │
 ├──┼───┼────────────────────────────┤
 │19  │附表二│洪嘉聰共同販賣第一級毒品，處有期徒刑伍年，扣案如附表五編│
 │    │編號44│號1 至4 、附表六編號5 所示之物，沒收；未扣案共同販賣毒品│
 │    │      │所得新臺幣壹萬元，應與王正任連帶沒收，如全部或一部不能沒│
 │    │      │收，以其等財產連帶抵償之。                              │
 ├──┼───┼────────────────────────────┤
 │20  │附表二│洪嘉聰共同販賣第一級毒品，處有期徒刑伍年，扣案如附表五編│
 │    │編號46│號1 至4 、附表六編號2 所示之物，沒收；未扣案共同販賣毒品│
 │    │      │所得新臺幣壹萬元，應與王正任連帶沒收，如全部或一部不能沒│
 │    │      │收，以其等財產連帶抵償之。                              │
 ├──┼───┼────────────────────────────┤
 │21  │附表二│洪嘉聰共同販賣第一級毒品，處有期徒刑伍年，扣案如附表五編│
 │    │編號47│號1 至4 、附表六編號5 所示之物，沒收；未扣案共同販賣毒品│
 │    │      │所得新臺幣壹萬元，應與王正任連帶沒收，如全部或一部不能沒│
 │    │      │收，以其等財產連帶抵償之。                              │
 ├──┼───┼────────────────────────────┤
 │22  │附表二│洪嘉聰共同販賣第一級毒品，處有期徒刑伍年，扣案如附表五編│
 │    │編號51│號1 至4 、附表六編號2 所示之物，沒收；未扣案共同販賣毒品│
 │    │      │所得新臺幣壹萬玖仟元，應與王正任連帶沒收，如全部或一部不│
 │    │      │能沒收，以其等財產連帶抵償之。                          │
 └──┴───┴────────────────────────────┘
 ┌───────────────────────────────────┐
 │附表一(四)林足：                                                        │
 ├──┬───┬────────────────────────────┤
 │編號│事實  │主文（共9罪，均上訴駁回）                               │
 ├──┼───┼────────────────────────────┤
 │1   │附表二│林足共同販賣第一級毒品，處有期徒刑拾伍年陸月，扣案如附表│
 │    │編號2 │五編號1 至4 所示之物，沒收；未扣案如附表六編號1 所示之物│
 │    │      │，應與王正任、楊人汀連帶沒收，如全部或一部不能沒收，連帶│
 │    │      │追徵其價額。未扣案共同販賣毒品所得新臺幣參仟元，應與王正│
 │    │      │任、楊人汀連帶沒收，如全部或一部不能沒收，以其等財產連帶│
 │    │      │抵償之。                                                │
 ├──┼───┼────────────────────────────┤
 │2   │附表二│林足共同販賣第一級毒品，處有期徒刑拾伍年陸月，扣案如附表│
 │    │編號4 │五編號1 至4 所示之物，沒收；未扣案如附表六編號1 所示之物│
 │    │      │，應與王正任連帶沒收，如全部或一部不能沒收，連帶追徵其價│
 │    │      │額。未扣案共同販賣毒品所得新臺幣參仟元，應與王正任連帶沒│
 │    │      │收，如全部或一部不能沒收，以其等財產連帶抵償之。        │
 ├──┼───┼────────────────────────────┤
 │3   │附表二│林足共同販賣第一級毒品，處有期徒刑拾伍年陸月，扣案如附表│
 │    │編號6 │五編號1 至4 所示之物，沒收；未扣案如附表六編號1 所示之物│
 │    │      │，應與王正任、陳志賢連帶沒收，如全部或一部不能沒收，連帶│
 │    │      │追徵其價額。未扣案共同販賣毒品所得新臺幣參仟元，應與王正│
 │    │      │任、陳志賢連帶沒收，如全部或一部不能沒收，以其等財產連帶│
 │    │      │抵償之。                                                │
 ├──┼───┼────────────────────────────┤
 │4   │附表二│林足共同販賣第一級毒品，處有期徒刑拾伍年陸月，扣案如附表│
 │    │編號7 │五編號1 至4 所示之物，沒收；未扣案如附表六編號1 所示之物│
 │    │      │，應與王正任連帶沒收，如全部或一部不能沒收，連帶追徵其價│
 │    │      │額。未扣案共同販賣毒品所得新臺幣參仟元，應與王正任連帶沒│
 │    │      │收，如全部或一部不能沒收，以其等財產連帶抵償之。        │
 ├──┼───┼────────────────────────────┤
 │5   │附表二│林足共同販賣第一級毒品，處有期徒刑拾伍年陸月，扣案如附表│
 │    │編號8 │五編號1 至4 所示之物，沒收；未扣案如附表六編號1 所示之物│
 │    │      │，應與王正任、陳志賢連帶沒收，如全部或一部不能沒收，連帶│
 │    │      │追徵其價額。未扣案共同販賣毒品所得新臺幣參仟元，應與王正│
 │    │      │任、陳志賢連帶沒收，如全部或一部不能沒收，以其等財產連帶│
 │    │      │抵償之。                                                │
 ├──┼───┼────────────────────────────┤
 │6   │附表二│林足共同販賣第一級毒品，處有期徒刑拾伍年陸月，扣案如附表│
 │    │編號9 │五編號1 至4 所示之物，沒收；未扣案如附表六編號1 所示之物│
 │    │      │，應與王正任連帶沒收，如全部或一部不能沒收，連帶追徵其價│
 │    │      │額。未扣案共同販賣毒品所得新臺幣參仟元，應與王正任連帶沒│
 │    │      │收，如全部或一部不能沒收，以其等財產連帶抵償之。        │
 ├──┼───┼────────────────────────────┤
 │7   │附表二│林足共同販賣第一級毒品，處有期徒刑拾伍年陸月，扣案如附表│
 │    │編號20│五編號1 至4 所示之物，沒收；未扣案如附表六編號1 所示之物│
 │    │      │，應與王正任、陳志賢連帶沒收，如全部或一部不能沒收，連帶│
 │    │      │追徵其價額。未扣案共同販賣毒品所得新臺幣貳仟元，應與王正│
 │    │      │任、陳志賢連帶沒收，如全部或一部不能沒收，以其等財產連帶│
 │    │      │抵償之。                                                │
 ├──┼───┼────────────────────────────┤
 │8   │附表二│林足共同販賣第一級毒品，處有期徒刑拾伍年陸月，扣案如附表│
 │    │編號31│五編號1 至4 所示之物，沒收；未扣案如附表六編號1 所示之物│
 │    │      │，應與王正任、某真實年籍姓名不詳之成年男子連帶沒收，如全│
 │    │      │部或一部不能沒收，連帶追徵其價額。未扣案共同販賣毒品所得│
 │    │      │新臺幣參仟元，應與王正任、某真實年籍姓名不詳之成年男子連│
 │    │      │帶沒收，如全部或一部不能沒收，以其等財產連帶抵償之。    │
 ├──┼───┼────────────────────────────┤
 │9   │附表二│林足共同販賣第一級毒品，處有期徒刑拾伍年陸月，扣案如附表│
 │    │編號33│五編號1 至4 所示之物，沒收；未扣案如附表六編號1 所示之物│
 │    │      │，應與王正任、洪嘉聰連帶沒收，如全部或一部不能沒收，連帶│
 │    │      │追徵其價額。未扣案共同販賣毒品所得新臺幣參仟元，應與王正│
 │    │      │任、洪嘉聰連帶沒收，如全部或一部不能沒收，以其等財產連帶│
 │    │      │抵償之。                                                │
 └──┴───┴────────────────────────────┘
 ┌───────────────────────────────────┐
 │附表一(五)楊人汀:                                                       │
 ├──┬───┬────────────────────────────┤
 │編號│事實  │主文（共6罪，均上訴駁回）                               │
 ├──┼───┼────────────────────────────┤
 │1   │附表二│楊人汀共同販賣第一級毒品，累犯，處有期徒刑拾伍年陸月，扣│
 │    │編號1 │案如附表五編號1 至4 所示之物，沒收；未扣案如附表六編號1 │
 │    │      │所示之物，應與王正任連帶沒收，如全部或一部不能沒收，連帶│
 │    │      │追徵其價額。未扣案共同販賣毒品所得新臺幣參仟元，應與王正│
 │    │      │任連帶沒收，如全部或一部不能沒收，以其等財產連帶抵償之。│
 ├──┼───┼────────────────────────────┤
 │2   │附表二│楊人汀共同販賣第一級毒品，累犯，處有期徒刑拾伍年陸月，扣│
 │    │編號2 │案如附表五編號1 至4 所示之物，沒收；未扣案如附表六編號1 │
 │    │      │所示之物，應與王正任、林足連帶沒收，如全部或一部不能沒收│
 │    │      │，連帶追徵其價額。未扣案共同販賣毒品所得新臺幣參仟元，應│
 │    │      │與王正任、林足連帶沒收，如全部或一部不能沒收，以其等財產│
 │    │      │連帶抵償之。                                            │
 ├──┼───┼────────────────────────────┤
 │3   │附表二│楊人汀共同販賣第一級毒品，累犯，處有期徒刑拾伍年陸月，扣│
 │    │編號3 │案如附表五編號1 至4 所示之物，沒收；未扣案如附表六編號1 │
 │    │      │所示之物，應與王正任連帶沒收，如全部或一部不能沒收，連帶│
 │    │      │追徵其價額。未扣案共同販賣毒品所得新臺幣參仟元，應與王正│
 │    │      │任連帶沒收，如全部或一部不能沒收，以其等財產連帶抵償之。│
 ├──┼───┼────────────────────────────┤
 │4   │附表二│楊人汀共同販賣第一級毒品，累犯，處有期徒刑拾伍年陸月，扣│
 │    │編號5 │案如附表五編號1 至4 編號2 所示之物，沒收；未扣案如附表六│
 │    │      │編號1 所示之物，應與王正任連帶沒收，如全部或一部不能沒收│
 │    │      │，連帶追徵其價額。未扣案共同販賣毒品所得新臺幣參仟元，應│
 │    │      │與王正任連帶沒收，如全部或一部不能沒收，以其等財產連帶抵│
 │    │      │償之。                                                  │
 ├──┼───┼────────────────────────────┤
 │5   │附表二│楊人汀共同販賣第一級毒品，累犯，處有期徒刑拾伍年陸月，扣│
 │    │編號30│案如附表五編號1 至4 所示之物，沒收；未扣案如附表六編號1 │
 │    │      │所示之物，應與王正任連帶沒收，如全部或一部不能沒收，連帶│
 │    │      │追徵其價額。未扣案共同販賣毒品所得新臺幣參仟元，應與王正│
 │    │      │任連帶沒收，如全部或一部不能沒收，以其等財產連帶抵償之。│
 ├──┼───┼────────────────────────────┤
 │6   │附表二│楊人汀共同販賣第一級毒品，累犯，處有期徒刑拾伍年陸月，扣│
 │    │編號32│案如附表五編號1 至4 所示之物，沒收；未扣案如附表六編號1 │
 │    │      │所示之物，應與王正任連帶沒收，如全部或一部不能沒收，連帶│
 │    │      │追徵其價額。未扣案共同販賣毒品所得新臺幣參仟元，應與王正│
 │    │      │任連帶沒收，如全部或一部不能沒收，以其等財產連帶抵償之。│
 └──┴───┴────────────────────────────┘
 附表二：
┌───────────────────────────────────┐
│甲、編號1-18販賣對象均為張美珠（販賣最早一次為99年5月4日，最晚一次為同│
│    年6 月20日）                                                      │
├─┬───┬────┬────┬────┬─────────┬────┤
│編│販賣  │販賣時間│販賣地點│販賣數量│販賣方法          │共同正犯│
│號│對象  │（民國）│        │及金額（│                  │        │
│  │      │        │        │新臺幣）│                  │        │
├─┼───┼────┼────┼────┼─────────┼────┤
│1 │張美珠│99年5月4│高雄市民│第一級毒│張美珠以其門號0952│王正任  │
│  │（起訴│日18時56│族路與明│品海洛因│700063 行動電話（ │楊人汀  │
│  │書附表│分稍後某│誠路上之│1/8錢共2│編號1至18張美珠均 │        │
│  │二編號│時      │「大樂」│包，價值│使用相同門號之行動│        │
│  │1）   │        │量販店  │3,000元 │電話，以下不再贅述│        │
│  │      │        │        │        │門號）撥打附表六編│        │
│  │      │        │        │        │號1所示之行動電話 │        │
│  │      │        │        │        │，與王正任聯絡購買│        │
│  │      │        │        │        │3,000元之第一級毒 │        │
│  │      │        │        │        │品海洛因事宜後，由│        │
│  │      │        │        │        │楊人汀到場交付海洛│        │
│  │      │        │        │        │因。              │        │
├─┼───┼────┼────┼────┼─────────┼────┤
│2 │張美珠│99年5月5│民族路與│第一級毒│張美珠以其行動電話│王正任  │
│  │（起訴│日17時53│明誠路上│品海洛因│撥打附表六編號1行 │林足    │
│  │書附表│分後某時│之「大樂│1/8錢1包│動電話，與林足聯絡│楊人汀  │
│  │二編號│日      │」旁邊麥│，價值  │購買3,000元之第一 │        │
│  │2）   │        │當勞附近│3,000 元│級毒品海洛因，由楊│        │
│  │      │        │        │        │人汀到場交付毒品。│        │
├─┼───┼────┼────┼────┼─────────┼────┤
│3 │張美珠│99年5月6│民族路與│第一級毒│張美珠以其行動電話│王正任  │
│  │（起訴│日18時46│明誠路上│品海洛因│撥打附表六編號1 行│楊人汀  │
│  │書附表│分許    │之「大樂│1/8錢共1│動電話，與王正任聯│        │
│  │二編號│        │」旁邊麥│包，價值│絡購買海洛因事宜，│        │
│  │3）   │        │當勞附近│3,000元 │嗣由楊人汀到場交付│        │
│  │      │        │        │        │海洛因。          │        │
├─┼───┼────┼────┼────┼─────────┼────┤
│4 │張美珠│99年5月8│停放在高│第一級毒│張美珠以其行動電話│王正任  │
│  │（起訴│日凌晨2 │雄縣鳳仁│品海洛因│分與使用附表六編號│林足    │
│  │書附表│時21分許│路與仁雄│1/8錢共1│1行動電話之王正任 │        │
│  │二編號│稍後某時│路張美珠│包，價值│聯絡購買海洛因事宜│        │
│  │4）   │        │住處附近│3,000元 │後（公訴人漏載），│        │
│  │      │        │之7-11便│        │王正任、林足駕車抵│        │
│  │      │        │利商店前│        │達，林足使用附表六│        │
│  │      │        │之王正任│        │編號1行動電話與張 │        │
│  │      │        │駕駛車上│        │美珠確認抵達交易地│        │
│  │      │        │        │        │點，張美珠乃到場，│        │
│  │      │        │        │        │由林足交付海洛因。│        │
├─┼───┼────┼────┼────┼─────────┼────┤
│5 │張美珠│99年5月1│在高雄市│第一級毒│張美珠以其行動電話│王正任  │
│  │（起訴│1日21時 │明誠路與│品海洛因│撥打附表六編號 1  │楊人汀  │
│  │書附表│11分後某│鼎山路之│1/8錢共1│所示行動電話，與楊│        │
│  │二編號│時      │全家便利│包，價值│人汀聯繫交易海洛因│        │
│  │5）   │        │商店    │3,000元 │地點等事宜後，由楊│        │
│  │      │        │        │        │人汀到場交付海洛因│        │
│  │      │        │        │        │。                │        │
├─┼───┼────┼────┼────┼─────────┼────┤
│6 │張美珠│99年5月1│高雄縣鳳│第一級毒│張美珠以其行動電話│王正任  │
│  │（起訴│3日20時5│山市經武│品海洛因│撥打附表六編號 1  │林足    │
│  │書附表│5分後某 │路與鳳松│1/8錢共1│所示行動電話與林足│陳志賢  │
│  │二編號│時      │路交岔口│包，價值│聯絡購買海洛因事宜│        │
│  │6）   │        │附之便利│3,000元 │後，由陳志賢到場交│        │
│  │      │        │商店    │        │付海洛因。        │        │
├─┼───┼────┼────┼────┼─────────┼────┤
│7 │張美珠│99年5 月│停放在高│第一級毒│張美珠以其行動電話│王正任  │
│  │（起訴│17日22時│雄縣鳳山│品海洛因│分與使用附表六編號│林足    │
│  │書附表│41分許稍│市○○街│1/8錢共1│1行動電話之王正任 │        │
│  │二編號│後某時  │之長青藥│包，價值│林足聯絡購買海洛因│        │
│  │7）   │        │局附近之│3,000元 │事宜後（公訴人漏載│        │
│  │      │        │王正任所│        │），林足復使用附表│        │
│  │      │        │駕駛之汽│        │六編號1行動電話與 │        │
│  │      │        │車上    │        │張美珠聯絡變更交易│        │
│  │      │        │        │        │地點，由王正任、林│        │
│  │      │        │        │        │足駕車到場，林足交│        │
│  │      │        │        │        │付海洛因。        │        │
├─┼───┼────┼────┼────┼─────────┼────┤
│8 │張美珠│99年5月 │停放在高│第一級毒│張美珠以其行動電話│王正任  │
│  │（起訴│23日22時│雄縣鳳山│品海洛因│撥打附表六編號1行 │陳志賢  │
│  │書附表│26分許  │市○○路│1/8錢共1│動電話與王正任聯絡│林足    │
│  │二編號│        │與仁雄路│包，價值│交易海洛因事宜後，│        │
│  │8）   │        │張美珠住│3,000元 │由陳志賢、林足駕車│        │
│  │      │        │處附近之│        │抵達，陳志賢以附表│        │
│  │      │        │陳志賢所│        │六編號1電話聯繫張 │        │
│  │      │        │駕駛汽車│        │美珠確認抵達交易地│        │
│  │      │        │上      │        │點，張美珠隨到場，│        │
│  │      │        │        │        │由林足交付海洛因。│        │
├─┼───┼────┼────┼────┼─────────┼────┤
│9 │張美珠│99年5 月│張美珠位│第一級毒│張美珠以其行動電話│王正任  │
│  │（起訴│25日20時│於高雄縣│品海洛因│撥打附表六編號1行 │林足    │
│  │書附表│04分許  │鳳山市鳳│1/8錢共1│動電話與王正任聯絡│        │
│  │二編號│        │仁路與仁│包，價值│交易海洛因事宜後（│        │
│  │9）   │        │雄路張美│3,000元 │公訴人漏載），由王│        │
│  │      │        │珠住處附│        │正任、林足駕車抵達│        │
│  │      │        │近之王正│        │，林足以附表六編號│        │
│  │      │        │任所駕駛│        │1行動電話聯繫張美 │        │
│  │      │        │之汽車上│        │珠抵達交易地點，張│        │
│  │      │        │        │        │美珠隨即到場，由林│        │
│  │      │        │        │        │足交付海洛因給張美│        │
│  │      │        │        │        │珠。              │        │
├─┼───┼────┼────┼────┼─────────┼────┤
│10│張美珠│99年6月1│高雄縣鳳│第一級毒│張美珠以其行動電話│王正任  │
│  │（起訴│3 日16時│山市武松│品海洛因│撥打附表六編號 2  │陳志賢  │
│  │書附表│48分後某│街附近之│1/8錢共1│行動電話，與陳志賢│        │
│  │二編號│時      │公園    │包，價值│聯絡購買海洛因事宜│        │
│  │10）  │        │        │3,000元 │後，由陳志賢到場交│        │
│  │      │        │        │        │付海洛因。        │        │
├─┼───┼────┼────┼────┼─────────┼────┤
│11│張美珠│99年6 月│在高雄縣│第一級毒│張美珠以其行動電話│王正任  │
│  │（起訴│16日20時│鳳山市經│品海洛因│撥打附表六編號2行 │陳志賢  │
│  │書附表│31分稍後│武路上新│1/8錢共1│動電話與王正任聯絡│        │
│  │二編號│某時    │鎮超市前│包，價值│購買海洛因事宜後，│        │
│  │11）  │        │        │3,000元 │由陳志賢到場交付海│        │
│  │      │        │        │        │洛因。            │        │
├─┼───┼────┼────┼────┼─────────┼────┤
│12│張美珠│99年6 月│高雄縣鳳│第一級毒│張美珠以其行動電話│王正任  │
│  │（起訴│18日18時│山市經武│品海洛因│撥打附表六編號2行 │陳志賢  │
│  │書附表│12分許  │路上新鎮│1/8錢共1│動電話與陳志賢聯絡│        │
│  │二編號│        │超市前  │包，價值│購買海洛因事宜後，│        │
│  │12）  │        │        │3,000元 │由陳志賢到場交付海│        │
│  │      │        │        │        │洛因。            │        │
├─┼───┼────┼────┼────┼─────────┼────┤
│13│張美珠│99年5 月│高雄市立│第一級毒│張美珠以其行動電話│王正任  │
│  │（起訴│19日15時│殯儀館大│品海洛因│撥打附表六編號 3  │洪嘉聰  │
│  │書附表│55分許  │門口    │1/8錢共1│行動電話與洪嘉聰聯│        │
│  │二邊編│        │        │包，價值│絡購買海洛因事宜後│        │
│  │號 13 │        │        │3,000元 │，由洪嘉聰到場交付│        │
│  │）    │        │        │        │海洛因。          │        │
├─┼───┼────┼────┼────┼─────────┼────┤
│14│張美珠│99年5 月│在高雄市│第一級毒│張美珠以其行動電話│王正任  │
│  │（起訴│20日19時│團管區大│品海洛因│撥打附表六編號3行 │洪嘉聰  │
│  │書附表│03 分許 │門      │1/8錢共1│動電話與洪嘉聰聯絡│        │
│  │二編號│        │        │包，價值│購買海洛因事宜後，│        │
│  │14）  │        │        │3,000元 │由洪嘉聰到場交付海│        │
│  │      │        │        │        │洛因。            │        │
├─┼───┼────┼────┼────┼─────────┼────┤
│15│張美珠│99年5 月│高雄縣鳳│第一級毒│張美珠以其行動電話│王正任  │
│  │（起訴│28日18時│林路上鳥│品海洛因│撥打附表六編號3行 │陳志賢  │
│  │書附表│27分後某│松派出所│1/8錢共1│動電話與陳志賢聯絡│洪嘉聰  │
│  │二編號│時      │旁之當勞│包，價值│購買海洛因事宜後，│        │
│  │15）  │        │        │3,000元 │因張美珠先抵達左列│        │
│  │      │        │        │        │約定地點，未見陳志│        │
│  │      │        │        │        │賢，乃再以其行動電│        │
│  │      │        │        │        │話撥打附表六編號3 │        │
│  │      │        │        │        │行動電話，洪嘉聰告│        │
│  │      │        │        │        │知陳志賢已出去一陣│        │
│  │      │        │        │        │子，要張美珠等一下│        │
│  │      │        │        │        │，嗣由陳志賢到場，│        │
│  │      │        │        │        │交付海洛因。      │        │
├─┼───┼────┼────┼────┼─────────┼────┤
│16│張美珠│99年5 月│高雄縣鳳│第一級毒│張美珠以其行動電話│王正任  │
│  │（起訴│31日20時│山市經武│品海洛因│撥打附表六編號3行 │陳志賢  │
│  │書附表│32分許  │路上新鎮│1/8錢共1│動電話與王正任聯絡│        │
│  │二編號│        │超市    │包，價值│購買海洛因事宜後，│        │
│  │16）  │        │        │3,000元 │嗣陳志賢以附表六編│        │
│  │      │        │        │        │號3行動電話撥打張 │        │
│  │      │        │        │        │美珠行動電話告知已│        │
│  │      │        │        │        │抵達，而由陳志賢到│        │
│  │      │        │        │        │場交付海洛因。    │        │
├─┼───┼────┼────┼────┼─────────┼────┤
│17│張美珠│99年6 月│高雄縣鳳│第一級毒│張美珠以其行動電話│王正任  │
│  │（起訴│16日11時│山市經武│品海洛因│撥打附表六編號4行 │陳志賢  │
│  │書附表│28分聯絡│路上新鎮│1/8錢共1│動電話與陳志賢聯絡│        │
│  │二編號│後至同日│超市    │包，價值│購毒事宜，嗣由陳志│        │
│  │17）  │11時53分│        │3,000元 │賢到場交付海洛因。│        │
│  │      │間張美珠│        │        │                  │        │
│  │      │撥打附表│        │        │                  │        │
│  │      │六編號4 │        │        │                  │        │
│  │      │電話向王│        │        │                  │        │
│  │      │正任抱怨│        │        │                  │        │
│  │      │重量不足│        │        │                  │        │
│  │      │之間某時│        │        │                  │        │
├─┼───┼────┼────┼────┼─────────┼────┤
│18│張美珠│99年6 月│高雄市團│第一級毒│張美珠以其行動電話│王正任  │
│  │（起訴│20日11時│管區    │品海洛因│撥打附表六編號 4行│洪嘉聰  │
│  │書附表│56 分許 │        │1/8錢共1│動電話聯絡洪嘉聰購│        │
│  │二編號│        │        │包，價值│買海洛因事宜後，由│        │
│  │18）  │        │        │3,000元 │洪嘉聰到場交付海洛│        │
│  │      │        │        │        │因。              │        │
├─┴───┴────┴────┴────┴─────────┴────┤
│乙、編號19-23販賣對象均為楊錫勇（販賣時間最早為99年5月20日，最末次為同│
│    年6月27日）                                                       │
├─┬───┬────┬────┬────┬─────────┬────┤
│19│楊錫勇│99年5 月│在高雄市│第一級毒│楊錫勇持用00000000│王正任  │
│  │（起訴│20日18時│大順二路│品海洛因│78 門號行動電話（ │洪嘉聰  │
│  │書附表│50分後某│與鼎山街│1/8錢共1│編號19至21及編號23│        │
│  │二編號│時許    │口之家樂│包，價值│，楊錫勇均使用相同│        │
│  │19）  │        │福      │3,500元 │門號之行動電話，以│        │
│  │      │        │        │        │下不再贅述門號）撥│        │
│  │      │        │        │        │打附表六編號3 之行│        │
│  │      │        │        │        │ 動電話與洪嘉聰聯 │        │
│  │      │        │        │        │絡購買海洛因事宜，│        │
│  │      │        │        │        │嗣由洪嘉聰到場交付│        │
│  │      │        │        │        │海洛因。          │        │
├─┼───┼────┼────┼────┼─────────┼────┤
│20│楊錫勇│99年5 月│停放在高│第一級毒│陳志賢、林足先以附│王正任  │
│  │（起訴│23日22時│雄市三民│品海洛因│表六編號 1 行動電 │陳志賢  │
│  │書附表│45分電話│區○○路│1包，價 │話撥打楊錫勇之行動│林足    │
│  │二編號│通知抵達│219之楊 │值2,000 │電話聯絡交易海洛因│        │
│  │20）  │後稍後某│錫勇住處│元（公訴│事宜，由陳志賢開車│        │
│  │      │時      │附近之水│人誤載為│載著林足抵達左述約│        │
│  │      │        │果店前之│3500元）│定交易地點時，再由│        │
│  │      │        │陳志賢駕│        │陳志賢以附表六編號│        │
│  │      │        │駛之汽車│        │1行動電話聯繫楊錫 │        │
│  │      │        │內      │        │勇抵達交易地點，楊│        │
│  │      │        │        │        │錫勇隨後到場，而由│        │
│  │      │        │        │        │林足交付海洛因。  │        │
├─┼───┼────┼────┼────┼─────────┼────┤
│21│楊錫勇│99年5 月│在鳳山市│第一級毒│楊錫勇以其行動電話│王正任  │
│  │（起訴│26日9時8│經武路附│品海洛因│撥打附表六編號1行 │陳志賢  │
│  │書附表│分抵達後│近某超市│1/8錢1包│動電話與王正任聯絡│        │
│  │二編號│某時    │        │，價值  │交易海洛因事宜，嗣│        │
│  │21）  │        │        │3,500元 │陳志賢到場，再與楊│        │
│  │      │        │        │        │錫勇以附表六編號1 │        │
│  │      │        │        │        │行動電話聯繫楊錫勇│        │
│  │      │        │        │        │告知已抵達，楊錫勇│        │
│  │      │        │        │        │隨後抵達，而由陳志│        │
│  │      │        │        │        │賢交付海洛因。    │        │
├─┼───┼────┼────┼────┼─────────┼────┤
│22│楊錫勇│99年6 月│在高雄市│第一級毒│楊錫勇以借用之0987│王正任  │
│  │（起訴│18日11時│鼎山街與│品海洛因│776390 門號行動電 │洪嘉聰  │
│  │書附表│29分後某│大順路口│1/8錢1包│話撥打附表六編號  │        │
│  │二編號│時      │之家樂福│，價值  │4 行動電話與洪嘉聰│        │
│  │22）  │        │        │3,500 元│聯絡購買海洛因事宜│        │
│  │      │        │        │        │，嗣洪嘉聰到場，再│        │
│  │      │        │        │        │與楊錫勇以同上行動│        │
│  │      │        │        │        │電話聯繫通知抵達，│        │
│  │      │        │        │        │楊錫勇隨到場，由洪│        │
│  │      │        │        │        │嘉聰交付海洛因。  │        │
├─┼───┼────┼────┼────┼─────────┼────┤
│23│楊錫勇│99年6 月│在鳳山市│第一級毒│楊錫勇以其行動電話│王正任  │
│  │（起訴│27日7時 │經武路、│品海洛因│撥打附表六編號2行 │陳志賢  │
│  │書附表│35分電話│建國路  │1包，價 │動電話與陳志賢聯繫│        │
│  │二編號│通知抵達│7-11（公│值 2,000│購買海洛因事宜，嗣│        │
│  │23）  │後某時許│訴人誤載│元      │陳志賢到場，再與楊│        │
│  │      │        │為超市）│        │錫勇以同上行動電話│        │
│  │      │        │        │        │聯繫通知抵達，楊錫│        │
│  │      │        │        │        │勇隨到場，由陳志賢│        │
│  │      │        │        │        │交付海洛因。      │        │
├─┴───┴────┴────┴────┴─────────┴────┤
│丙、編號24-29販賣對象為王明成（販賣時間最早為99年5月8日，最末次為同年6│
│    月15日）                                                          │
├─┬───┬────┬────┬────┬────────┬─────┤
│24│王明成│99年5月8│王正任位│第一級毒│王明成以00000000│王正任    │
│  │（起訴│日19時40│於鳳山市│品海洛因│89 門號行動電話 │某真實年籍│
│  │書附表│分許稍後│武松街16│1/8錢1包│（編號24至29王明│姓名不詳姓│
│  │二編號│某時    │1 號 2樓│，價值  │成均使用相同門號│名之成年男│
│  │24）  │        │住處樓下│3,000 元│之行動電話，以下│子        │
│  │      │        │        │        │不再贅述門號）撥│          │
│  │      │        │        │        │打附表六編號1之 │          │
│  │      │        │        │        │行動電話，與王正│          │
│  │      │        │        │        │任聯絡購買海洛因│          │
│  │      │        │        │        │事宜，嗣由某真實│          │
│  │      │        │        │        │年籍姓名不詳成年│          │
│  │      │        │        │        │男子交付海洛因。│          │
├─┼───┼────┼────┼────┼────────┼─────┤
│25│王明成│99年5 月│王正任位│第一級毒│王明成以其行動電│王正任    │
│  │（起訴│17日4時 │於鳳山市│品海洛因│話撥打附表六編號│陳志賢    │
│  │書附表│45分後某│武松街16│1/8錢1包│1之行動電話與王 │          │
│  │二編號│時許    │1 號 2樓│，價值  │正任聯絡購買海洛│          │
│  │25）  │        │住處樓下│3,000 元│因事宜，隨由陳志│          │
│  │      │        │        │        │賢交付海洛因。  │          │
├─┼───┼────┼────┼────┼────────┼─────┤
│26│王明成│99年5 月│高雄市左│第一級毒│王明成以其行動電│王正任    │
│  │（起訴│18日零時│營區新中│品海洛因│話撥打附表六編號│陳志賢    │
│  │書附表│許      │街91號王│1/8錢1包│1行動電話與王正 │          │
│  │二編號│        │明成住處│，價值  │任聯絡購買海洛因│          │
│  │26）  │        │        │3,000 元│毒事宜，嗣王正任│          │
│  │      │        │        │        │與陳志賢開車到場│          │
│  │      │        │        │        │，並由陳志賢交付│          │
│  │      │        │        │        │海洛因。        │          │
├─┼───┼────┼────┼────┼────────┼─────┤
│27│王明成│99年5 月│高雄市龍│第一級毒│王明成以其行動電│王正任    │
│  │（起訴│20日19時│華國中前│品海洛因│話撥打附表六編號│洪嘉聰    │
│  │書附表│10分電話│        │1/8錢1包│1 行動電話與王正│          │
│  │二編號│聯繫告知│        │，價值  │任聯絡購買海洛因│          │
│  │27）  │抵達後某│        │3,000 元│事宜，嗣洪嘉聰到│          │
│  │      │時      │        │        │場，以附表六編號│          │
│  │      │        │        │        │3行動電話與王明 │          │
│  │      │        │        │        │成電話聯繫告知抵│          │
│  │      │        │        │        │達後變更交易地點│          │
│  │      │        │        │        │，由洪嘉聰到場交│          │
│  │      │        │        │        │付海洛因。      │          │
├─┼───┼────┼────┼────┼────────┼─────┤
│28│王明成│99年6 月│高雄市大│第一級毒│王明成以其行動電│王正任    │
│  │（起訴│13日18時│順二路與│品海洛因│話撥打附表六編號│陳志賢    │
│  │書附表│27分電話│鼎山路交│1/8錢1包│2 行動電話與陳志│洪嘉聰    │
│  │二編號│聯絡交易│叉路口之│，價值  │賢聯絡購買海洛因│          │
│  │28）  │後某時  │家樂福  │3000元（│事宜，嗣由洪嘉聰│          │
│  │      │        │        │先付2800│到場，交付海洛因│          │
│  │      │        │        │元，欠  │                │          │
│  │      │        │        │200 元）│                │          │
├─┼───┼────┼────┼────┼────────┼─────┤
│29│王明成│99年6 月│在高雄市│第一級毒│王明成以其行動電│王正任    │
│  │（起訴│15日23時│自由路與│品海洛因│話撥打附表六編號│陳志賢    │
│  │書附表│16分後某│新莊仔路│1/8錢1包│2 行動電話與王正│          │
│  │二編號│時許    │口之便利│，價值  │任聯絡購買海洛因│          │
│  │29）  │        │商店    │3,000 元│事宜，嗣陳志賢、│          │
│  │      │        │        │        │王正任先後以附表│          │
│  │      │        │        │        │六編號2行動電話 │          │
│  │      │        │        │        │與王明成聯繫約定│          │
│  │      │        │        │        │交易地點、確認陳│          │
│  │      │        │        │        │志賢已抵達交易地│          │
│  │      │        │        │        │點等，而由陳志賢│          │
│  │      │        │        │        │交付海洛因。    │          │
├─┴───┴────┴────┴────┴────────┴─────┤
│丁、編號30-37販賣對象為楊宛臻（販賣時間最早為99年5月5日，最末次為同年6│
│    月25日）                                                          │
├─┬───┬────┬────┬────┬────────┬─────┤
│30│楊宛臻│99年5月5│高雄市新│第一級毒│楊宛臻以其092701│王正任    │
│  │（起訴│日7時8分│興區七賢│品海洛因│0380 門號之行動 │楊人汀    │
│  │書附表│後某時  │二路楊宛│1/8錢1包│電話（編號30至37│          │
│  │二編號│        │臻住處  │，價值  │楊宛臻均使用相同│          │
│  │30）  │        │        │3,000 元│門號之行動電話，│          │
│  │      │        │        │        │以下不再贅述門號│          │
│  │      │        │        │        │）撥打附表六編號│          │
│  │      │        │        │        │1行動電話與王正 │          │
│  │      │        │        │        │任聯絡購買海洛因│          │
│  │      │        │        │        │事宜後，由楊人汀│          │
│  │      │        │        │        │到場交付海洛因。│          │
├─┼───┼────┼────┼────┼────────┼─────┤
│31│楊宛臻│99年5月8│高雄市新│第一級毒│楊宛臻以其行動電│王正任    │
│  │（起訴│日16時02│興區七賢│品海洛因│話撥打使用附表六│林足      │
│  │書附表│分後某時│二路楊宛│1/8錢1包│編號1行動電話先 │某年籍姓名│
│  │二編  │        │臻住處  │，價值  │後與林足、王正任│不詳之成年│
│  │31）  │        │        │3,000 元│聯絡購買海洛因事│人        │
│  │      │        │        │        │宜，嗣由某不知年│          │
│  │      │        │        │        │籍姓名之成年人到│          │
│  │      │        │        │        │場交付海洛因。  │          │
├─┼───┼────┼────┼────┼────────┼─────┤
│32│楊宛臻│99 年 5 │高雄市新│第一級毒│楊宛臻以其行動電│王正任    │
│  │（起訴│月 13 日│興區七賢│品海洛因│話與使用附表六編│楊人汀    │
│  │書附表│8 時 35 │二路楊宛│1/8錢1包│號 1 行動電話之 │          │
│  │二編號│分後某時│臻住處  │，價值  │林足聯絡購買海洛│          │
│  │32）  │        │        │3,000 元│因事宜後，由楊人│          │
│  │      │        │        │        │汀到場交付海洛因│          │
│  │      │        │        │        │。              │          │
├─┼───┼────┼────┼────┼────────┼─────┤
│33│楊宛臻│99年5 月│高雄市新│第一級毒│楊宛臻以其行動電│王正任    │
│  │（起訴│17日17時│興區七賢│品海洛因│話撥打使用附表六│林足      │
│  │書附表│29分後某│二路楊宛│1/8錢1包│編號 1 行動電話 │洪嘉聰    │
│  │二編  │時      │臻住處  │，價值  │之林足聯絡購買海│          │
│  │33）  │        │        │3,000元 │洛因事宜，嗣由洪│          │
│  │      │        │        │        │嘉聰到場交付海洛│          │
│  │      │        │        │        │因。            │          │
├─┼───┼────┼────┼────┼────────┼─────┤
│34│楊宛臻│99年5 月│高雄市新│第一級毒│楊宛臻以其使用之│王正任    │
│  │（起訴│31日12時│興區七賢│品海洛因│行動電話撥打附表│洪嘉聰    │
│  │書附表│09分後某│二路楊宛│1/8錢1包│六編號 1 行動電 │          │
│  │二編號│時      │臻住處  │，價值  │話，與王正任所聯│          │
│  │34）  │        │        │3,000 元│絡購買海洛因事宜│          │
│  │      │        │        │        │，嗣由洪嘉聰到場│          │
│  │      │        │        │        │交付海洛因。    │          │
├─┼───┼────┼────┼────┼────────┼─────┤
│35│楊宛臻│99年6 月│高雄市新│第一級毒│楊宛臻以其行動電│王正任    │
│  │（起訴│11日20時│興區七賢│品海洛因│話撥打附表六編號│洪嘉聰    │
│  │書附表│57分後某│二路楊宛│1/8錢1包│4 行動電話與洪嘉│          │
│  │二編號│時      │臻住處  │，價值  │聰聯絡購買海洛因│          │
│  │35）  │        │        │3,000 元│事宜，嗣由到場洪│          │
│  │      │        │        │        │嘉聰交付海洛因。│          │
├─┼───┼────┼────┼────┼────────┼─────┤
│36│楊宛臻│99年6 月│高雄市新│第一級毒│楊宛臻使用行動電│王正任    │
│  │（起訴│16日5 時│興區七賢│品海洛因│話與使用附表六編│洪嘉聰    │
│  │書附表│47分後後│二路楊宛│1/8錢1包│號 4 行動電話之 │          │
│  │二編號│某時許  │臻住處  │，價值  │洪嘉聰聯絡約定購│          │
│  │36）  │        │        │3,000 元│買海洛因、抵達交│          │
│  │      │        │        │        │易地點等事宜後，│          │
│  │      │        │        │        │由洪嘉聰交付海洛│          │
│  │      │        │        │        │因。            │          │
├─┼───┼────┼────┼────┼────────┼─────┤
│37│楊宛臻│99年6 月│高雄市新│第一級毒│楊宛臻以其行動電│王正任    │
│  │（起訴│25日14時│興區七賢│品海洛因│話撥打附表六編號│洪嘉聰    │
│  │書附表│02電話聯│二路楊宛│1/8錢1包│4 行動電話與王正│          │
│  │二編號│洛購買海│臻住處  │，價值  │任聯絡購買海洛因│          │
│  │37）  │洛因事宜│        │3,000 元│事宜後，由洪嘉聰│          │
│  │      │後某時  │        │        │到場交付海洛因。│          │
├─┴───┴────┴────┴────┴────────┴─────┤
│戊、編號38販賣對象為莊學秀                                            │
├─┬───┬────┬────┬────┬────────┬─────┤
│38│莊學秀│99年6 月│在明誠路│第一級毒│莊學秀以其091003│王正任    │
│  │（起訴│19日20時│與鼎山街│品海洛因│2284 門號之行動 │洪嘉聰    │
│  │書附表│24 分後 │口      │（少於  │電話撥打附表六編│          │
│  │二編號│某時    │        │1/8 錢）│號 4 行動電話與 │          │
│  │38）  │        │        │1 包，價│洪嘉聰聯絡購買海│          │
│  │      │        │        │值 500元│洛因事宜後，由洪│          │
│  │      │        │        │        │嘉聰到場交付海洛│          │
│  │      │        │        │        │因。            │          │
├─┴───┴────┴────┴────┴────────┴─────┤
│己、編號39-51 販賣對象為陳淳志（販賣時間最早為99年6 月4 日，最末次為同│
│    年6 月21日）                                                      │
├─┬───┬────┬────┬────┬────────┬─────┤
│39│陳淳志│99年6 月│高雄市鼎│第一級毒│陳淳志以00000000│王正任    │
│  │（追加│4日下午3│山路與大│品海洛因│80 號行動電話（ │洪嘉聰    │
│  │起訴書│時37分後│順路的家│半錢1包 │編號39、41至51陳│          │
│  │附表編│某時許  │樂福大賣│，價值  │淳志使用之行動電│          │
│  │號1） │        │場附近  │10,000元│話門號均相同，以│          │
│  │      │        │        │        │下不再贅述門號）│          │
│  │      │        │        │        │與使用附表六編號│          │
│  │      │        │        │        │5行動電話之洪嘉 │          │
│  │      │        │        │        │聰聯絡購買海洛因│          │
│  │      │        │        │        │事宜，嗣由洪嘉聰│          │
│  │      │        │        │        │到場交付毒品。  │          │
├─┼───┼────┼────┼────┼────────┼─────┤
│40│陳淳志│99年6 月│高雄市鼎│第一級毒│陳淳志以00000000│王正任    │
│  │（追加│5日下午5│山路與大│品海洛因│69、0000000000  │洪嘉聰    │
│  │起訴書│時09分時│順路的家│1錢1包，│號行動電話與持用│          │
│  │附表編│許      │樂福大賣│價值    │即附表六編號5行 │          │
│  │號2） │        │場附近  │19000元 │動電話之洪嘉聰聯│          │
│  │      │        │        │（原判決│繫商議購買海洛因│          │
│  │      │        │        │載為    │、抵達交易現場事│          │
│  │      │        │        │19500 元│宜後，由洪嘉聰交│          │
│  │      │        │        │應予更正│付海洛因。      │          │
│  │      │        │        │）      │                │          │
├─┼───┼────┼────┼────┼────────┼─────┤
│41│陳淳志│99年6 月│高雄市鳳│第一級毒│陳淳志以其行動電│王正任    │
│  │（追加│6日下午2│山區武松│品海洛因│話與使用附表六編│          │
│  │起訴書│時許    │街 161  │1包（半 │號 2 行動電話之 │          │
│  │附表編│        │號 2 樓 │錢）價值│王正任聯繫商議購│          │
│  │號 3）│        │王正任住│10,000元│買海洛因毒事宜後│          │
│  │      │        │處      │        │，由王正任交付海│          │
│  │      │        │        │        │洛因。          │          │
├─┼───┼────┼────┼────┼────────┼─────┤
│42│陳淳志│99年6 月│陳淳志位│第一級毒│陳淳志以其行動電│王正任    │
│  │（追加│6日晚上1│於高雄市│品海洛因│話與持用附表六編│洪嘉聰    │
│  │起訴書│0時11分 │左營區勝│1包（半 │號 5 行動電話之 │          │
│  │附表編│後稍後某│利路43  │錢）價值│洪嘉聰商議購買海│          │
│  │號4） │時許    │巷39號住│10,000元│洛因事宜後，由洪│          │
│  │      │        │巷口處  │        │嘉聰到場交付海洛│          │
│  │      │        │        │        │因。            │          │
├─┼───┼────┼────┼────┼────────┼─────┤
│43│陳淳志│99年6 月│高雄市十│第一級毒│陳淳志以其行動電│王正任    │
│  │（追加│7日19時 │全路與民│品海洛因│話與持用附表六編│洪嘉聰    │
│  │起訴書│稍後某時│族路附近│1包（半 │號5行動電話之洪 │          │
│  │附表編│        │保安宮  │錢）價值│嘉聰商議購買海洛│          │
│  │號5） │        │        │10,000元│因事宜後，由洪嘉│          │
│  │      │        │        │        │聰到場交付海洛因│          │
├─┼───┼────┼────┼────┼────────┼─────┤
│44│陳淳志│99 年 6 │在高雄市│第一級毒│陳淳志以其行動電│王正任    │
│  │（追加│月8日17 │十全路與│品海洛因│話與持用附表六編│洪嘉聰    │
│  │起訴書│時10分後│民族路附│1包（半 │號5行動電話之洪 │          │
│  │附表編│稍後某時│近保安宮│錢）價值│嘉聰商議購買海洛│          │
│  │號6） │        │        │10,000元│因事宜後，由洪嘉│          │
│  │      │        │        │        │聰到場交付海洛因│          │
│  │      │        │        │        │。              │          │
├─┼───┼────┼────┼────┼────────┼─────┤
│45│陳淳志│99 年 6 │在陳淳志│第一級毒│陳淳志以其行動電│王正任    │
│  │（追加│月11日下│位於高雄│品海洛因│話與持用附表六編│陳志賢    │
│  │起訴書│午1、2時│市左營區│1包（半 │號2行動電話之王 │          │
│  │附表編│許      │勝利路43│錢）價值│正任商議購毒事宜│          │
│  │號7） │        │巷39 號 │10,000元│後，由陳志賢到場│          │
│  │      │        │住巷口處│        │交付海洛因。    │          │
├─┼───┼────┼────┼────┼────────┼─────┤
│46│陳淳志│99 年 6 │在陳淳志│第一級毒│陳淳志以其行動電│王正任    │
│  │（追加│月 11 日│位於高雄│品海洛因│話與持用附表六編│洪嘉聰    │
│  │起訴書│晚上10時│市左營區│1包（半 │號2行動電話之王 │          │
│  │附表編│許（公訴│勝利路43│錢）價值│正任商議購毒事宜│          │
│  │號8） │人誤載為│巷39 號 │10,000元│，由洪嘉聰到場交│          │
│  │      │11、12時│住巷口處│        │付海洛因。      │          │
│  │      │）      │        │        │                │          │
├─┼───┼────┼────┼────┼────────┼─────┤
│47│陳淳志│99 年 6 │高雄市鼎│第一級毒│陳淳志以其行動電│王正任    │
│  │（追加│月 13 日│山路與大│品海洛因│話與持用附表六編│洪嘉聰    │
│  │起訴書│上午11時│順路的家│1包（半 │號5行動電話之洪 │          │
│  │附表編│26分稍後│樂福大賣│錢）價值│嘉聰商議購買海洛│          │
│  │號9） │某時許  │場附近  │10,000元│因事宜後，嗣由洪│          │
│  │      │        │        │        │嘉聰到場交付海洛│          │
│  │      │        │        │        │因。            │          │
├─┼───┼────┼────┼────┼────────┼─────┤
│48│陳淳志│99年6 月│在陳淳志│第一級毒│陳淳志以其行動電│王正任    │
│  │（追加│13日晚上│位於高雄│品海洛因│話與持用附表六編│陳志賢    │
│  │起訴書│10時01分│市左營區│1包（半 │號2行動電話之王 │          │
│  │附表編│至10時51│勝利路43│錢）價值│正任商議購買海洛│          │
│  │號10）│分間某時│巷39 號 │10,000元│因事宜，嗣由陳志│          │
│  │      │許      │住巷口處│        │賢到場交付海洛因│          │
│  │      │        │        │        │予陳淳志指定之曾│          │
│  │      │        │        │        │惠憑（陳淳志女友│          │
│  │      │        │        │        │）。            │          │
├─┼───┼────┼────┼────┼────────┼─────┤
│49│陳淳志│99年6 月│在陳淳志│第一級毒│陳淳志以其行動電│王正任    │
│  │（追加│15日19時│位於高雄│品海洛因│話與持用附表六編│陳志賢    │
│  │起訴書│19分稍後│市左營區│1包（1錢│號2行動電話之王 │          │
│  │附表編│某時（公│勝利路43│）價值19│正任商議購買海洛│          │
│  │號11）│訴人誤載│巷39 號 │,000元  │因事宜，嗣由陳志│          │
│  │      │為17時58│住巷口處│        │賢到場交付海洛因│          │
│  │      │分）    │        │        │。              │          │
├─┼───┼────┼────┼────┼────────┼─────┤
│50│陳淳志│99年6 月│在高雄市│第一級毒│陳淳志以其行動電│王正任    │
│  │（追加│18日18時│高雄醫學│品海洛因│話與持用附表六編│陳志賢    │
│  │起訴書│6分稍後 │大學附近│1包（半 │號2行動電話之王 │          │
│  │附表編│某時許  │        │錢）價值│正任商議購買海洛│          │
│  │號12）│        │        │10,000元│因、甲基安非他命│          │
│  │      │        │        │及第二級│事宜後，由陳志賢│          │
│  │      │        │        │毒品甲基│到場交付海洛因、│          │
│  │      │        │        │安非他命│甲基安非他命。  │          │
│  │      │        │        │1包（半 │                │          │
│  │      │        │        │錢）價值│                │          │
│  │      │        │        │5,000 元│                │          │
├─┼───┼────┼────┼────┼────────┼─────┤
│51│陳淳志│99年6 月│在陳淳志│第一級毒│陳淳志以其行動電│王正任    │
│  │（追加│21日下午│位於高雄│品海洛因│話與持用即附表六│洪嘉聰    │
│  │起訴書│17時22分│市左營區│1包（1錢│編號2行動電話之 │          │
│  │附表編│稍後某時│勝利路43│）價值19│王正任商議購買海│          │
│  │號13）│        │巷39 號 │,000元  │洛因事宜，並由洪│          │
│  │      │        │住巷口處│        │嘉聰到場交付海洛│          │
│  │      │        │        │        │因。            │          │
└─┴───┴────┴────┴────┴────────┴─────┘
 附表三：譯文
┌─┬───────┬───────────────────┬──┬───┐
│編│電話號碼      │時間；譯文內容                        │出處│相關犯│
│號│              │                                      │    │罪事實│
├─┼───────┼───────────────────┼──┼───┤
│1 │張美珠（【乙】│【99年5月5日17時46分09秒】          │偵二│附表二│
│  │行動電話號碼  │甲：喂～                              │卷第│編號2 │
│  │0000000000）  │乙：喂～嫂啊～我要做一個～            │39  │      │
│  │              │甲：一個喔～                          │反頁│      │
│  │              │乙：嗯～                              │    │      │
│  │林足（【甲】  │甲：大樂吼～                          │    │      │
│  │行動電話號碼  │乙：吼。                              │    │      │
│  │0000000000，即├───────────────────┼──┤      │
│  │附表六編號1） │【99年5月5日17時53分23秒】          │偵二│      │
│  │              │乙：嫂啊～我到了～                    │卷第│      │
│  │              │甲：他馬上到～伊已經出門了～          │39  │      │
│  │              │乙：喔好～                            │反頁│      │
├─┼───────┼───────────────────┼──┼───┤
│2 │張美珠（【乙】│【99年 5 月 7日 22 時  53分 44 秒】 │偵二│附表二│
│  │行動電話號碼  │甲：喂～                              │卷第│編號4 │
│  │0000000000）  │乙：兄阿～要找你（買毒品），你有沒有辦│45頁│      │
│  │              │    法出門。                          │    │      │
│  │王正任（【甲】│甲：有辦法去那麼遠～                  │    │      │
│  │行動電話號碼  │乙：要不然要去哪裡～                  │    │      │
│  │0000000000，即│甲：因為他們（哥阿手下毒販）騎摩托車而│    │      │
│  │附表六編號1） │    已～                              │    │      │
│  │              │乙：他們騎摩托車而已喔～沒啦～我是說能│    │      │
│  │              │    不能直接找你～                    │    │      │
│  │              │…                                    │    │      │
│  ├───────┼───────────────────┼──┤      │
│  │張美珠（【乙】│【99年5月8日02時21分41秒】          │偵二│      │
│  │行動電話號碼  │乙：喂～                              │卷第│      │
│  │0000000000）  │甲: 秀啊～起來啊ㄛ～到了!             │45  │      │
│  │林足（【甲】  │乙：喔好，好好～                      │頁  │      │
│  │行動電話號碼  │                                      │    │      │
│  │0000000000，附│                                      │    │      │
│  │表六編號1）   │                                      │    │      │
├─┼───────┼───────────────────┼──┼───┤
│3 │張美珠（【乙】│【99年05月13日20時55分13秒】        │偵二│附表二│
│  │行動電話號碼  │甲：喂～                              │卷第│編號6 │
│  │0000000000）  │乙：嫂阿～我要過去找你！              │68  │      │
│  │              │甲：那我叫少年ㄟ過去好嗎？            │反頁│      │
│  │林足（【甲】  │乙：這樣我20分就到了！                │    │      │
│  │行動電話號碼  │甲：20分就到！不同人喔。              │    │      │
│  │0000000000，即│乙：這樣他知道我在哪裡嗎？            │    │      │
│  │附表六編號1） │甲：這樣，我叫他打給你叫他跟你約！    │    │      │
│  │              │乙：好！                              │    │      │
│  ├───────┼───────────────────┼──┤      │
│  │張美珠（【乙】│【99年05月13日21時04分23秒】        │    │      │
│  │行動電話號碼  │                                      │    │      │
│  │0000000000）  │乙：嫂阿！                            │    │      │
│  │              │甲：秀阿！                            │    │      │
│  │林足（【甲】行│乙：阿！你有叫人打電話給我嗎？        │    │      │
│  │動電話號碼0987│甲：我跟你說，因為他騎摩托車回去換車。│    │      │
│  │880428，即附表│乙：蛤～                              │    │      │
│  │六編號1）     │甲：伊回去換車！伊回去換車時會打給你！│    │      │
│  │              │乙：喔！伊回去換車！換好會打給我嗎？  │    │      │
│  │              │甲：嗯！                              │    │      │
│  │              │乙：喔～好啦！                        │    │      │
│  │              │甲：一下子而已！                      │    │      │
├─┼───────┼───────────────────┼──┼───┤
│4 │張美珠（【乙】│【99年05 月17日21 時39分59 秒】     │偵二│附表二│
│  │行動電話號碼  │甲：喂～                              │卷第│編號7 │
│  │0000000000）  │乙：兄喔～你有要出門嗎？              │78頁│      │
│  │              │甲：嗯！等一下！                      │    │      │
│  │王正任（【甲】│乙：等ㄟ喔～要往我們這裡嗎？          │    │      │
│  │行動電話號碼  │甲：要往大樂那裡。                    │    │      │
│  │0000000000，即│乙：你要往大樂那裡喔！                │    │      │
│  │附表六編號1） │甲：嗯！                              │    │      │
│  │              │乙：哇～看你要沒有辦法往這邊過來！    │    │      │
│  │              │甲：要往大樂那邊去！                  │    │      │
│  │              │乙：要往大樂那邊去喔！這樣喔！這個時間│    │      │
│  │              │    阿你現沒在鄉下喔！                │    │      │
│  │              │甲：我們現在要過去那邊！              │    │      │
│  │              │乙：你現要過去那邊喔！                │    │      │
│  │              │甲：嗯！                              │    │      │
│  │              │乙：這樣喔！如要等你回來要很晚就對了。│    │      │
│  │              │甲：嗯！跑一下！                      │    │      │
│  │              │乙：好啦。                            │    │      │
│  │              ├───────────────────┼──┤      │
│  │              │【99年05 月17日21 時47分49 秒】     │偵二│      │
│  │              │甲：喂～                              │卷第│      │
│  │              │乙：喂～兄ㄟ你說要過去，差不多要多久到│78  │      │
│  │              │    那？                              │反頁│      │
│  │              │甲：過去加油站還是哪裡？              │    │      │
│  │              │乙：過加油站還是怎樣！                │    │      │
│  │              │甲：不然我跟你講，以前我們約的那裡！！│    │      │
│  │              │乙：哪裡？                            │    │      │
│  │              │甲：以前我們約的那裡！                │    │      │
│  │              │乙：以前我們約的那裡！                │    │      │
│  │              │甲：嗯阿，加油站那裡。                │    │      │
│  │              │乙：喔消防車那個加油站喔！嗯！你到那裡│    │      │
│  │              │    多久？                            │    │      │
│  │              │甲：差不多 12 分。                    │    │      │
│  │              │乙：我差不多 15-20分到。              │    │      │
│  │              │甲：好！                              │    │      │
│  │              │乙：這樣我馬上出門。                  │    │      │
│  │              │甲：好！                              │    │      │
│  ├───────┼───────────────────┼──┤      │
│  │張美珠（【乙  │【99年05 月17日22 時37分04 秒】     │偵二│      │
│  │】行動電話號碼│乙：喂～                              │卷第│      │
│  │0000000000）  │甲：喂，秀阿，我在加油站怎麼沒看到你！│79  │      │
│  │              │乙：我現在在加油站，直直我在金鼎路那裡│頁  │      │
│  │林足（【甲】  │    ！                                │    │      │
│  │行動電話號碼  │甲：金鼎路！                          │    │      │
│  │0000000000，即│乙：嗯。                              │    │      │
│  │附表六編號1） │甲：鼎中街跟金鼎路。                  │    │      │
│  │              │乙：嗯！                              │    │      │
│  │              │甲：鼎中街跟金鼎路。                  │    │      │
│  │              │乙：嗯。我在這個路角，這邊有一個籃球場│    │      │
│  │              │    。                                │    │      │
│  │              │甲：喔～這邊有一個籃球場喔！          │    │      │
│  │              │乙：啊旁邊有一個長青藥局。            │    │      │
│  │              │甲：好。                              │    │      │
│  │              ├───────────────────┼──┤      │
│  │              │【99年05月17日22 時47分25秒】       │偵二│      │
│  │              │甲：喂。                              │卷第│      │
│  │              │乙：嫂阿～你們到了嗎？                │79  │      │
│  │              │甲：有阿！在這裡！小北百貨這裡。      │頁  │      │
│  │              │乙：小北百貨那裡！                    │    │      │
│  │              │甲：你有看到小北百貨嗎？              │    │      │
│  │              │乙：這邊有小北百貨喔。                │    │      │
│  │              │甲：你說鼎中跟金鼎嗎？                │    │      │
│  │              │乙：鼎中在哪？                        │    │      │
│  │              │甲：不然你在哪裡？                    │    │      │
│  │              │乙：我在加油站這條直直來。            │    │      │
│  │              │甲：喔喔！                            │    │      │
│  │              │乙：過來就是金鼎路，這邊不是有夜市！  │    │      │
│  │              │甲：嗯嗯！轉過來了～你說安麗嗎？      │    │      │
│  │              │乙：嗯！對對對，這邊有一間安麗。      │    │      │
│  │              ├───────────────────┼──┤      │
│  │              │【99年5月17日22時41分25秒】         │偵二│      │
│  │              │乙：鼎什麼街?                         │卷第│      │
│  │              │甲：鼎強街                            │79  │      │
│  │              │乙：鼎強街喔!                         │反頁│      │
│  │              │甲：長青這邊!                         │    │      │
│  │              │乙：長青那邊喔! 喔長青那邊過去!       │    │      │
│  │              │甲：嗯! 你就看到                      │    │      │
│  │              │乙：好！                              │    │      │
│  │              │                                      │    │      │
├─┼───────┼───────────────────┼──┼───┤
│5 │張美珠（【乙】│【99年5月23日19時54分38秒】         │偵二│附表二│
│  │行動電話號碼  │乙：喂兄～你現方便嗎？                │卷第│編號8 │
│  │0000000000）  │甲：要等一下！要差不多九點多～        │98  │      │
│  │              │乙：要九點多喔～你快到時在打電話給我！│反頁│      │
│  │王正任（【甲】│甲：好！                              │    │      │
│  │行動電話號碼  ├───────────────────┼──┤      │
│  │0000000000，即│【99年5月23日22時04分07秒】         │偵二│      │
│  │附表六編號1） │甲：喂！                              │卷第│      │
│  │              │乙：喂～阿你何時要到！                │99  │      │
│  │              │甲：何時唷！                          │頁  │      │
│  │              │乙：你說9點多！現在10點多了。         │    │      │
│  │              │甲：那個10點40那裡！                  │    │      │
│  │              │乙：10點40喔！                        │    │      │
│  │              │甲：嗯！                              │    │      │
│  │              │乙：好啦。                            │    │      │
│  ├───────┼───────────────────┼──┤      │
│  │張美珠（【乙】│【99年5月23日22時26分45秒】         │偵二│      │
│  │行動電話號碼  │甲：喂～秀啊！7-11 喔。               │卷第│      │
│  │0000000000）  │乙：7-1l 喔。那間已經沒做了！         │99  │      │
│  │              │甲：（背景聲嫂子說: 這樣要去哪裡？）  │頁  │      │
│  │陳志賢（【甲】│乙：同樣那裡! 不要緊                  │    │      │
│  │行動電話號碼  │甲：那邊嘛～好                        │    │      │
│  │0000000000，即├───────────────────┼──┤      │
│  │附表六編號1） │【99年5月23日22時30分13秒】         │偵二│      │
│  │              │甲：你到7-11了嗎？                    │卷第│      │
│  │              │乙：伊人出去了，啊～我次要問你你那天說│99  │      │
│  │              │    要拿一包長頸的（葡萄糖）給我不知有│反頁│      │
│  │              │    沒有帶。                          │    │      │
│  │              │甲：（背景聲：林足說沒）沒帶！        │    │      │
│  │              │乙：啊你那邊都沒有嗎？現在嗎（指葡萄糖│    │      │
│  │              │    ）                                │    │      │
│  │              │甲：（背景聲：林足說應該是沒）等ㄟ。  │    │      │
│  │              │乙：應該沒喔！哇！                    │    │      │
│  │              │甲：明天再拿才有辦法拿給你！          │    │      │
│  │              │乙：嗯阿！我是說你那邊如有順便拿給我，│    │      │
│  │              │    要不然家裡沒有！                  │    │      │
│  │              │甲：明天好了！我們要出門了。          │    │      │
│  │              │乙：喔好啦！                          │    │      │
│  │              │                                      │    │      │
├─┼───────┼───────────────────┼──┼───┤
│6 │張美珠（【乙】│【 99 年 5 月 25 日18 時 28 分18秒】│偵二│附表二│
│  │行動電話號碼  │乙：喂～要找你要去哪裡找～            │卷第│編號9 │
│  │0000000000）  │甲：我等會先過去你那裡！              │105 │      │
│  │王正任（【甲  │乙：要先過來我這裡喔～這樣我先回家等你│頁  │      │
│  │】行動電話號碼│    電話。                            │    │      │
│  │0000000000，即│甲：好。                              │    │      │
│  │附表六編號1） │                                      │    │      │
│  │              │                                      │    │      │
│  ├───────┼───────────────────┼──┤      │
│  │張美珠（【乙】│【99年5月25日20時04分58秒】乙：喂～ │偵二│      │
│  │行動電話號碼  │甲：秀啊出來喔。                      │卷第│      │
│  │0000000000）  │乙：喔好!                             │106 │      │
│  │林足（【甲】  │                                      │反頁│      │
│  │行動電話號碼  │                                      │    │      │
│  │0000000000，即│                                      │    │      │
│  │附表六編號1） │                                      │    │      │
│  │              │                                      │    │      │
├─┼───────┼───────────────────┼──┼───┤
│7 │楊錫勇（【乙】│【99年 5 月 23 日 22 時 38 分 13秒】│偵二│附表二│
│  │行動電話號碼  │乙：喂～                              │卷第│編號20│
│  │0000000000）  │甲：大ㄟ！現在過去哪裡找你？          │99  │      │
│  │              │乙：喂！                              │反頁│      │
│  │陳志賢、林足（│甲：現在過去哪裡找你。                │    │      │
│  │【甲】行動電話│乙：安納。                            │    │      │
│  │號碼0000000000│甲：（換林足接聽）大ㄟ喔！要去哪裡找你│    │      │
│  │，即附表六編號│    ！                                │    │      │
│  │1）           │乙：現在！                            │    │      │
│  │              │甲：要去哪裡找你。                    │    │      │
│  │              │乙：我家這邊好了。                    │    │      │
│  │              │甲：喔！你家那邊喔。                  │    │      │
│  │              │乙：我現在走出來！                    │    │      │
│  │              │                                      │    │      │
│  ├───────┼───────────────────┼──┤      │
│  │楊錫勇（【乙】│【99年5月23日22時45分17秒】         │偵二│      │
│  │行動電話號碼  │甲：大ㄟ～到了你可以出來了            │卷第│      │
│  │0000000000）  │乙：喔好好～                          │99反│      │
│  │陳志賢（【甲】│                                      │頁  │      │
│  │行動電話號碼  │                                      │    │      │
│  │0000000000，即│                                      │    │      │
│  │附表六編號1） │                                      │    │      │
├─┼───────┼───────────────────┼──┼───┤
│8 │楊宛臻（【乙】│99年5月8日16時02分48秒】              │偵二│附表二│
│  │行動電話號碼  │乙：現在方便嗎？                      │卷第│編號31│
│  │0000000000）  │甲：好待會過去～                      │48  │      │
│  │林足（【甲】  │乙：好～                              │反頁│      │
│  │行動電話號碼  │甲：到了你下來。                      │    │      │
│  │0000000000，即│                                      │    │      │
│  │附表六編號1） │                                      │    │      │
│  │              │                                      │    │      │
│  ├───────┼───────────────────┼──┤      │
│  │楊宛臻（【乙】│【99 年 5 月 8 日 16 時 03 分15 秒】  │偵二│      │
│  │行動電話號碼  │甲：喂～                              │卷第│      │
│  │0000000000）  │乙：哥～我妹阿剛沒講完就掛斷～        │48  │      │
│  │              │甲：等一下我找人過去～阿你再下來～    │反頁│      │
│  │王正任（【甲】│乙：好掰掰～                          │    │      │
│  │行動電話號碼  │                                      │    │      │
│  │0000000000，即│                                      │    │      │
│  │附表六編號1） │                                      │    │      │
├─┼───────┼───────────────────┼──┼───┤
│9 │楊宛臻（【乙】│【99年5月17日17時29分36秒】           │偵二│附表二│
│  │行動電話號碼  │甲：喂，妹阿                          │卷第│編號33│
│  │0000000000）  │乙：現在方便嗎                        │77  │      │
│  │              │甲：好，我叫人過去。                  │反頁│      │
│  │林足（【甲】行│                                      │    │      │
│  │動電話號碼0987│                                      │    │      │
│  │880428即附表六│                                      │    │      │
│  │編號1）       │                                      │    │      │
└─┴───────┴───────────────────┴──┴───┘
附表四：
┌────────┬──────────────────────────┐
│ 卷宗簡稱       │卷宗全稱                                            │
├────────┼──────────────────────────┤
│  警一卷        │高雄市政府警察局高市警刑大偵12字第0990019524號卷宗  │
├────────┼──────────────────────────┤
│  警二卷        │高雄市政府警察局高市警刑大偵12字第0990019527號卷宗  │
├────────┼──────────────────────────┤
│  偵一卷        │臺灣高雄地方法院檢察署99年度偵字第21994號第一宗卷宗 │
├────────┼──────────────────────────┤
│  偵二卷        │臺灣高雄地方法院檢察署99年度偵字第21994號第二宗卷宗 │
├────────┼──────────────────────────┤
│  偵三卷        │臺灣高雄地方法院檢察署99年度偵字第30605號卷宗       │
├────────┼──────────────────────────┤
│  偵四卷        │臺灣高雄地方法院檢察署99年度毒偵字第4753號卷宗      │
├────────┼──────────────────────────┤
│  偵五卷        │臺灣高雄地方法院檢察署99年度偵字第31249號卷宗       │
├────────┼──────────────────────────┤
│  偵六卷        │臺灣高雄地方法院檢察署99年度偵字第21120號卷宗       │
├────────┼──────────────────────────┤
│  原審法院卷    │臺灣高雄地方法院99年度訴字第1536號卷宗              │
├────────┼──────────────────────────┤
│  原審法院一卷  │臺灣高雄地方法院100年度訴字第89號卷宗               │
└────────┴──────────────────────────┘
  附表五：
┌────────────────────────────────────┐
│以下編號1至3及5扣押地點：高雄縣鳳山市○○街161號2樓王正任住處；編號6扣押│
│地點：高雄市○○區○○路182巷1號1樓大廳；編號4、7扣押地點為高雄市三民區 ○
○○○路188號9樓之5                                                       │
├──┬─────────┬───────────────────────┤
│編號│物品名稱數量      │備註（毒品鑑定結果等資料）                    │
├──┼─────────┼───────────────────────┤
│1   │電子磅秤1台       │                                              │
├──┼─────────┼───────────────────────┤
│2   │空夾鏈袋2包       │                                              │
├──┼─────────┼───────────────────────┤
│3   │分裝毒品玻璃塑膠袋│                                              │
│    │1包               │                                              │
├──┼─────────┼───────────────────────┤
│4   │空夾鏈袋1包       │                                              │
├──┼─────────┼───────────────────────┤
│5   │第一級毒品海洛因4 │法務部調查局濫用藥物實驗室99年8月5日調科壹字第│
│    │包（含無法析離之外│00000000000號鑑定書檢驗結果：檢品5包，拆封實際│
│    │包裝）            │發現檢品4包（毛重：22.3公克、15、5公克、1.77公│
│    │                  │克、1.45公克），合計淨重37.88公克（驗餘淨重37.│
│    │                  │68公克），純度50.51%，純質淨重19.13公克。     │
│    │                  │（見偵一卷271頁）                             │
├──┼─────────┼───────────────────────┤
│6   │第一級毒品海洛因7 │法務部調查局濫用藥物實驗室99年8月5日調科壹字第│
│    │包（含無法析離之外│00000000000號鑑定書檢驗結果：檢品7包（毛重    │
│    │包裝）            │131.20公克），合計淨127.14公克（驗餘淨重127.10│
│    │                  │公克），純度73.74%，純質淨重93.75公克。       │
│    │                  │（99年度偵字第21120號第77頁）                 │
├──┼─────────┼───────────────────────┤
│7   │第一級毒品海洛因  │ 法務部調查局濫用藥物實驗室99年8月5日調科壹字 │
│    │12包（含無法析離  │第00000000000號鑑定書鑑驗結果：送驗粉末12包， │
│    │之外包裝）        │均含第一級毒品海洛因成分，合計淨重13.48公克（ │
│    │                  │驗餘重13.33公克），純度23.23%，純質淨重3.13公 │
│    │                  │克。（見偵一卷273頁）                         │
└──┴─────────┴───────────────────────┘
 附表六：
┌─┬─────┬──────────────┬─────────────┐
│編│行動電話門│行動電話門號監聽時間及通訊監│應沒收行動電話及門號SIM卡 │
│號│號        │察書                        │                          │
├─┼─────┼──────────────┼─────────────┤
│1 │0000000000│台灣高雄地方法院99聲監字907 │未扣案門號0000000000行動電│
│  │          │號、99聲監續字第1789號通訊監│話1支（含SIM卡）          │
│  │          │察書（99年05月04日～99年07月│                          │
│  │          │01日）                      │                          │
├─┼─────┼──────────────┼─────────────┤
│2 │0000000000│台灣高雄地方法院99聲監字1227│扣案門號0000000000行動電話│
│  │          │號通訊監察書（99年06  月11日│1支（廠牌：SUM SUNG，含SIM│
│  │          │～99年07月09日）            │卡）。                    │
├─┼─────┼──────────────┼─────────────┤
│3 │0000000000│台灣高雄地方法院99聲監字1040│未扣案門號0000000000行動電│
│  │          │號通訊監察書                │話1支（含SIM卡）          │
├─┼─────┼──────────────┼─────────────┤
│4 │0000000000│台灣高雄地方法院99聲監字1227│未扣案門號0000000000行動電│
│  │          │號通訊監察書（99年06月11日～│話1支（含SIM卡）          │
│  │          │99年07月09日）              │                          │
├─┼─────┼──────────────┼─────────────┤
│5 │0000000000│台灣高雄地方法院99聲監字1227│扣案門號0000000000行動電話│
│  │          │號通訊監察書（99年06月11日～│1支（廠牌：NOKIA，含SIM卡 │
│  │          │99年07月09日）              │）                        │
└─┴─────┴──────────────┴─────────────┘
 附表七：
┌────────────────────────────────────┐
│以下編號1至15扣押地點：高雄縣鳳山市○○街161號2樓王正任住處；編號5扣押地│
│點：其中編號1至10搜索人為王正任；編號11至15受搜索人為陳志賢，編號16至21 │
│受搜索人均為洪嘉聰，其中編號20、21搜索地點為洪嘉聰身上，編號16至19搜索地│
│點為高雄市○○區○○路188號9樓之5；編號22、23高雄市○○區○○路與鼎山街 │
│口。                                                                    │
├──┬────────┬────────────────────────┤
│1   │帳單3張         │                                                │
├──┼────────┼────────────────────────┤
│2   │吸管2支         │                                                │
├──┼────────┼────────────────────────┤
│3   │針孔攝影機3台   │                                                │
├──┼────────┼────────────────────────┤
│4   │監看螢幕1台     │                                                │
├──┼────────┼────────────────────────┤
│5   │行動電話1支     │（廠牌LG，門號000000000號）                     │
├──┼────────┼────────────────────────┤
│6   │行動電話1 支    │（廠牌SAMSUNG ，門號00000000000號）             │
├──┼────────┼────────────────────────┤
│7   │行動電話1 支    │（廠牌：SAMSUNG，不含門號）                     │
├──┼────────┼────────────────────────┤
│8   │行動電話1支     │（ 廠牌LG，門號 0000000000號）                  │
├──┼────────┼────────────────────────┤
│9   │鑰匙1 副        │（含感應器）                                    │
├──┼────────┼────────────────────────┤
│    │現金新臺幣37,200│                                                │
│10  │元              │                                                │
├──┼────────┼────────────────────────┤
│11  │帳冊1本         │                                                │
├──┼────────┼────────────────────────┤
│12  │毒品器具4支     │（未使用過注射針筒）                            │
├──┼────────┼────────────────────────┤
│13  │毒品器具6支     │（已使用 過注射針筒）                           │
├──┼────────┼────────────────────────┤
│14  │行動電話1支     │廠牌：ASUS，門號0000000000號，序號00000000000000│
│    │                │0                                               │
├──┼────────┼────────────────────────┤
│15  │甲基安非他命1包 │高雄市立凱旋醫院濫用藥物成品檢驗鑑定書高市凱醫驗│
│    │                │字第26059號檢驗結果：經檢出第二級毒品甲基安非他 │
│    │                │命成分，檢驗前淨重0.043公克。                   │
├──┼────────┼────────────────────────┤
│16  │帳單1 張        │                                                │
├──┼────────┼────────────────────────┤
│17  │紙鈔新台幣2300元│                                                │
├──┼────────┼────────────────────────┤
│18  │硬幣新臺幣8613元│                                                │
├──┼────────┼────────────────────────┤
│19  │房屋租賃契約書1 │                                                │
│    │份              │                                                │
├──┼────────┼────────────────────────┤
│20  │甲基安非他命3包 │內政部警政署刑事警察局99年7月13日刑鑑字第       │
│    │                │0000000000號鑑定書（見 偵二卷第34頁）鑑定結果： │
│    │                │一、編號A1：經檢視為白色晶體（驗前1.72公克，包裝│
│    │                │    塑膠袋重0.91公克）檢出二級毒品甲基安非他命  │
│    │                │二、編號A2、A4：經檢視均為淡黃色晶體，外觀型態均│
│    │                │    相似（驗前總毛重76.49公克，包裝塑膠袋重1.82 │
│    │                │    公克）檢出二級毒品甲基安非他命，純度約82％。│
│    │                │三、編號A3：經檢視為米白色晶體（驗前毛重37.32公 │
│    │                │    克，包裝塑膠袋重0.91公克）檢出二級毒品甲基安│
│    │                │    非他命，純度約95％                          │
├──┼────────┼────────────────────────┤
│21  │行動電話1支     │（廠牌NOKIA）                                   │
├──┼────────┼────────────────────────┤
│22  │第一級毒品海洛因│高雄市立凱旋醫院99年7月7日號高市凱醫驗字第13674 │
│    │2包             │號濫用藥物成品檢驗鑑定書（見偵一卷第294頁）檢驗 │
│    │                │結果：均檢出第一級毒品海洛因成份（檢驗前淨重分別│
│    │                │為0.073公克、0.064公克）                        │
├──┼────────┼────────────────────────┤
│23  │行動電話1支     │廠牌：AnyCall，門號0000000000，序號：00000000000│
│    │                │059                                             │
└──┴────────┴────────────────────────┘